臺灣桃園地方法院刑事判決　　　　　　　89年度易字第1531號
　　公　訴　人　臺灣桃園地方法院檢察署檢察官
　　被　　　告　丙○○
　　選任辯護人　陳萬發律師
　　　　　　　　潘維成律師
　　　　　　　　廖永煌律師
上列被告因侵占等案件經檢察官提起公訴（88年度偵字第18567
號、第18863號），本院判決如下：
    主    文
丙○○連續意圖為自己不法之所有，而侵占對於業務上所持有之
物，處有期徒刑參年陸月；又連續經辦會計人員，以明知為不實
之事項，而填製會計憑證，處有期徒刑參年；應執行有期徒刑陸
年肆月。
    事    實
一、丙○○自民國85年10月起，在位於桃園縣桃園市○○○路○
    段6號16樓之4「丁○○建築師事務所」擔任會計工作，負責
    現金及票據之收付與轉帳工作（該事務所使用之銀行帳戶如
    附表一所示），其就該事務所之現金支出，應製作轉帳傳票
    及現金流量表，為從事業務之人，亦為商業會計法上所稱之
    經辦會計人員，竟因其生活上資金需求匱乏，而連續為下列
    行為：
    (一)該事務所每月份應發放之員工薪資，係由其統一自事務所
      銀行帳戶提領後，再轉存入各員工之銀行帳戶內，丙○○
      利用此職務之便，而基於意圖為自己不法所有之概括犯意
      ，在提領附表二所示月份應發放之員工薪資後，竟未將該
      事務所負責人丁○○之個人薪資存入其銀行帳戶，而逕予
      以侵占入己。
    (二)該事務所設於華南商業銀行北桃園辦事處第000000000000
      號銀行帳戶，丁○○交代丙○○應予結清不再使用，並將
      該帳戶印鑑章交與丙○○，詎其竟未依指示而為，隱瞞丁○○該帳戶尚未結清之事實，而基於意圖為自己不法所有
      之概括犯意，對於客戶應給付該事務所之款項，指示客戶
      將款項匯入上開帳戶後，其再分別提領現金予以侵占入己
      （詳如附表三所示）。
    (三)丙○○基於意圖為自己不法所有之概括犯意，利用其職務
      之便，自該事務所銀行帳戶內提領應付款項後，並未如數
      用以支付，而予以全部或一部侵占入己（詳如附表四所示
      ）。
    (四)丙○○復基於意圖為自己不法所有之概括犯意，浮報該事
      務所應付款項金額，製作各該金額不實之轉帳傳票（屬記
      帳憑證）及現金流量表，提出與丁○○審核而行使之，致
      其誤認應付款項金額而陷於錯誤如數核准，足生損害於該
      事務所對於帳務管理之正確性，丙○○即分別填寫取款憑
      條，自該事務所銀行帳戶內提領各該款項，詐得浮報之金
      額（詳如附表五所示）。
    嗣丁○○清查事務所銀行帳目，發現有可疑之處，丙○○於
    前揭行為尚未為偵查犯罪之機關發覺前，向臺灣桃園地方法
    院檢察署檢察官自首並接受裁判，始悉上情。
二、案經告訴人丁○○訴由桃園縣警察局移送及丙○○自首後，
    由臺灣桃園地方法院檢察署檢察官偵查起訴。
    理    由
一、本件告訴人丁○○發現其事務所銀行帳目有可疑時，被告丙○○隨即向其自承有侵占事務所銀行帳戶款項之事，有被告
    所書立之自白書（見88年度偵字第18567號偵查卷第11頁）
    附卷可稽。而證人即該事務所接辦之會計甲○○就此於本院
    準備程序時則證稱：薪資的部分就是各該月份應該匯給丁○○的薪資沒有匯，存款帳戶部分，在所有報表及現金流向表
    上面完全沒有華南銀行的帳戶（即附表一編號1所示未結清
    帳戶），這部分被告將廠商給的款項，先行存到未結清的戶
    頭裡面，可能只有匯回部分款項，剩餘部分侵占，甚至將全
    部款項侵占，既有帳戶部分，被告可能是用提現或是匯款的
    方式，但是款項並沒有用到應用的用途，有的時候是將全部
    款項侵占，有的時候侵占部分款項，有的時候公司應該支付
    某部分款項，被告卻高估該款項的金額，製作不實的現金傳
    票，向公司提領，多的部分就侵占等語（以上見本院卷(三)所
    附92年12月26日準備程序筆錄第6、第7頁）。證人甲○○就
    被告任職期間不法自事務所取得款項製有明細表，並提出被
    告任職期間該事務所附表一所示銀行帳戶存摺往來明細、被
    告所製作之薪資表、轉帳傳票及現金流量表為證（以上見本
    院卷(一)告訴人89年8月4日陳報狀所附之薪資表、轉帳傳票及
    存摺明細，本院卷(二)告訴人92年1月29日陳報狀所附之存摺
    明細、轉帳傳票及存摺明細，及外放之告訴人90年8月2日陳
    報狀所附存摺明細及現金流量表、告訴人93年4月14日補充
    告訴理由狀所負之存摺明細、轉帳傳票及現金流量表）。而
    被告就證人甲○○所指不法取得公司款項之方式，於本院準
    備程序時業已自白不諱，然爭執不法取得之數額（見本院卷
    (三)所附92年12月26日準備程序筆錄第8頁）。經本院於準備
    程序時命被告核對前揭薪資表、銀行存摺往來明細、轉帳傳
    票及資金流量表後，被告對於證人甲○○所稱附表二編號13
    、14、15所示在提領該月份應發放之員工薪資後，未將丁○○之個人薪資存入其銀行帳戶，而逕予以侵占入己；及附表
    三編號1、2、3、4、5、8、9、12、14、15、16、18、19、2
    0、21、22、23、25、29、33、34、37、38、39、40、41、4
    3、45、46、47、48、49、52、53、54、56、57、58、59、6
    1、64、66、67、68、73、76所示將事務所客戶給付款項存
    入此未結清帳戶後，予以提領侵占入己；及附表四編號1、4
    、5、9、10、12、13、15、17、18、19、22、25、27、28、
    29、31、33 、35、36、39、40、41、42、43、44、45、46
    、47、49、50、51、53、55、58、59、61、62、64、67、69
    、70、71、72所示自該事務所銀行帳戶內提領應付款項後，
    並未如數用以支付，而予以全部或一部侵占入己；及附表五
    編號1、6、8、9、10、12、13、17所示浮報該事務所應付款
    項金額後，自該事務所銀行帳戶內提領各該款項，取得浮報
    之金額等事實，均已坦承不諱（以上見本院卷(三)93年6月25
    日準備程序所附明細表），是此部分之犯行，可堪認定。就
    被告其餘爭執部分，經本院選定乙○○會計師為鑑定人，經
    其比對該事務所相關日記帳、收支轉帳傳票、現金流量表、
    交易憑證及銀行帳戶資金流向後，就附表三編號6、7、10、
    13、24、31、62、72所示，及附表四編號2、3、10、24、36
    、52、59、68所示仍認定被告有侵占事務所款項之事實，有
    其所出具之查帳鑑定報告及複核鑑定報告在卷足憑（均外放
    ），而被告就此部鑑定結果亦自承在卷（見本院卷(三)所附之
    被告94年6月7日補充狀），是此部分之犯行，亦堪認定。
二、就附表二編號1至12所示侵占告訴人薪資部分，認定事實之
    依據及對被告答辯之判斷：
    (一)編號1部分：
    1.經鑑定人查核結果，此月份應發放員工薪資，確係被告自
      事務所銀行帳戶提領，然應存入與告訴人之該月份薪資，
      並未存入。故告訴人所指被告有侵占該月份薪資一事，可
      堪信實。
    2.被告雖辯稱：伊有將該月份薪資存入告訴人之新竹企銀帳
      戶云云。然經鑑定人查核結果，並無被告所稱存入之事。
      被告復辯稱：伊有以現金及轉帳存入告訴人薪資帳戶云云
      。然此部分經鑑定人查核結果，被告所稱現金及轉帳存入
      之事，係於86年2月4日，以現金新臺幣（下同）6,720元
      、轉帳53,780元存入，此金額不僅與該月份應發放之薪資
      金額不符，況且，被告提領本月份員工薪資日期為86年2
      月5日，其存入及轉帳日期竟在提領薪資日期之前，顯見
      此部分與應存入之薪資無關，是被告此部分抗辯亦難憑信
      。至被告於本院審理時又辯稱：伊在86年2 月12日有轉入
      90,500元至告訴人銀行帳戶云云。然鑑定人就此於本院審
      理時結稱：薪資既然是在2 月5 日發放，怎麼可能在2 月
      12 日 才入帳，應該在當天存入，這不合常情等語，被告
      就此始坦承：這部分的薪資是先挪用，事後再以其他錢匯
      入補足等語（以上見本院卷(三)所附94年8 月10日審判筆錄
      第4 至6 頁）。本院按侵占罪以侵占行為完畢即為既遂，
      縱令事後將侵占之款如數返還，亦無解於侵占罪之成立（
      最高法院22年上字第4762號判例意旨參照）。故縱令被告
      所稱事後將此部分薪資回存補足一事屬實（此部分告訴人
      否認之），按上所述，亦無解於侵占行為之成立。
    (二)編號2部分：
    1.經鑑定人查核結果，此月份應發放員工薪資，確係被告自
      事務所銀行帳戶提領，然應存入與告訴人之該月份薪資，
      並未存入。故告訴人所指被告有侵占該月份薪資一事，可
      堪信實。
    2.被告雖辯稱：該月份薪資是領現金發放給告訴人云云。此
      部分不僅為告訴人於本院審理時否認之，並指稱：伊事務
      所薪資發放是由會計提領後，分別存入員工帳戶，並沒有
      領現金的情形等語。經鑑定人查核職員薪資表，其上均無
      員工簽名蓋章，再佐以被告前揭於本院審理時自承侵占薪
      資後以現金回存至告訴人銀行帳戶等語，若真如被告所稱
      是以現金發放給個人，以被告擔會計之職，竟未要求每位
      員工簽名蓋章以明責任，甚至其在先挪用告訴人薪資後，
      事後係以存款方式存入告訴人銀行帳戶，在在均顯示告訴
      人所稱事務所發放薪資是由被告提領後再分別存入員工銀
      行帳戶一事，較合於實情。是被告抗辯該月份薪資以現金
      交付與告訴人云云，不僅與實情未合，且未能提出任何事
      證加以證明，其此部分抗辯，自難憑信。
    (三)編號3部分：經鑑定人查核結果，此月份應發放員工薪資
      ，確係被告自事務所銀行帳戶提領，然應存入與告訴人之
      該月份薪資，被告係於86年4月12日事後回存。而被告就
      此於本院審理時坦承：這部分也跟1月份的情形一樣，伊
      有侵占告訴人的薪水90,022元，在86年4月12日伊又回存
      同額數額等語（見本院卷(三)所附94年8月10日審判筆錄第6
      頁）。是按前所述，被告在將該月份薪資據為己有先行挪
      用時，其侵占犯行即已成立。
    (四)編號4部分：經鑑定人查核結果，此月份應發放員工薪資
      ，確係被告自事務所銀行帳戶提領，然應存入與告訴人之
      該月份薪資，並未存入。故告訴人所指被告有侵占該月份
      薪資一事，可堪信實。被告雖辯稱：此月份因為事務所資
      金不足，經告訴人同意，以其薪資支付云云，而否認侵占
      告訴人該月份薪資。然經鑑定人查核事務所資金流量表結
      果，86年5月6日該事務所顯示現金餘額尚有1,131,992元
      ，並無被告所稱事務所資金不足而需以告訴人薪資支應之
      事。是被告此部分抗辯，難以憑信。
    (五)編號5部分：經鑑定人查核結果，此月份應發放員工薪資
      ，確係被告自事務所銀行帳戶提領，然應存入與告訴人之
      該月份薪資，並未存入。故告訴人所指被告有侵占該月份
      薪資一事，可堪信實。被告雖辯稱：該月份薪資是領現金
      發放給告訴人云云。然該事務所支付員工薪資，是由被告
      提領後個別存入員工帳戶，業據認定如前，被告此部分抗
      辯既未積極舉證以實其說，其空言否認，自難憑信。
    (六)編號6部分：經鑑定人查核結果，此月份應發放員工薪資
      ，確係被告自事務所銀行帳戶提領，然應存入與告訴人之
      該月份薪資，被告係於86年7月16日事後回存。而被告就
      此於本院審理時坦承：伊是有先挪用，但是伊在事後86年
      7月16日存入等語（見本院卷(三)所附94年8月10日審判筆錄
      第9頁，告訴人就被告所稱事後返還此部分薪資否認之）
      。是按前所述，被告在將該月份薪資據為己有先行挪用時
      ，其侵占犯行即已成立。
    (七)編號7部分：經鑑定人查核結果，此月份應發放員工薪資
      ，確係被告自事務所銀行帳戶提領，然應存入與告訴人之
      該月份薪資，被告係於86年9月20日事後回存80,761元。
      而被告就此於本院審理時坦承：這部分伊也是先侵占這部
      分薪資，之後在9月20日再存入80,761元等語（見本院卷
      (三)所附94年8月10日審判筆錄第10頁，告訴人就被告所稱
      事後返還此部分薪資否認之）。是按前所述，被告在將該
      月份薪資據為己有先行挪用時，其侵占犯行即已成立。
    (八)編號8部分：
    1.經鑑定人查核結果，該月份秋節獎金於86年9月15日、同
      年月20日由被告提領，應發放給告訴人之秋節獎金並未存
      入其個人帳戶；該月份之員工薪資，於86年10月4日由被
      告提領，亦未存入告訴人個人帳戶。是告訴人所指被告有
      侵占該月份薪資及秋節獎金一事，可堪信實。
    2.被告雖辯稱：因該月份薪資應發放日是在秋節前夕，故一
      併領取現金發放云云。然該事物所有關發放員工薪資部分
      ，是由被告領款後個別存入員工銀行帳戶，俱如前述，又
      真如被告所述該月份因秋節緣故以現金發放，何以其會在
      薪資發放前將近半個月的時間先行領取秋節獎金，而未一
      併在薪資發放日領取？是被告辯稱秋節獎金連同該月份薪
      資一併以現金交付與告訴人云云，不僅未能積極舉證證明
      ，且與事務所發放員工薪資慣例不符，又與會計實務運作
      常情有違，實難憑信。
    (九)編號9部分：經鑑定人查核結果，此月份應發放員工薪資
      ，確係被告自事務所銀行帳戶提領，然並未存入告訴人銀
      行帳戶，故告訴人所指被告有侵占該月份薪資一事，可堪
      信實。被告就此於本院審理時亦坦承：這部分伊也是先挪
      用，事後再存入補足等語（見本院卷(三)所附94年8月10日
      審判筆錄第10頁，告訴人對被告所稱事後補足一事否認之
      ）。是按前所述，被告在將該月份薪資據為己有先行挪用
      時，其侵占犯行即已成立。
    (十)編號10部分：經鑑定人查核結果，此月份應發放員工薪資
      ，確係被告自事務所銀行帳戶提領，然並未存入告訴人銀
      行帳戶，故告訴人所指被告有侵占該月份薪資一事，可堪
      信實。被告就此於本院審理時亦坦承：這部分伊也是先挪
      用，事後再存入40,000元等語（見本院卷(三)所附94年8月
      10日審判筆錄第11頁，告訴人對被告所稱事後存入一事均
      否認之）。是按前所述，被告在將該月份薪資據為己有先
      行挪用時，其侵占犯行即已成立。
    (十一)編號11部分：經鑑定人查核結果，此月份應發放員工薪資
      ，確係被告自事務所銀行帳戶提領，然並未存入告訴人銀
      行帳戶，故告訴人所指被告有侵占該月份薪資一事，可堪
      信實。被告就此於本院審理時亦坦承：這部分也是伊先挪
      用，事後再存入，但補不足等語（見本院卷(三)所附94年8
      月10日審判筆錄第11頁，告訴人對被告所稱事後存入一事
      均否認之）。是按前所述，被告在將該月份薪資據為己有
      先行挪用時，其侵占犯行即已成立。
    (十二)編號12部分：經鑑定人查核結果，此月份應發放員工薪資
      ，確係被告自事務所銀行帳戶提領，然並未存入告訴人銀
      行帳戶，故告訴人所指被告有侵占該月份薪資一事，可堪
      信實。被告雖辯稱：是告訴人要借其女友繳交信用卡卡費
      ，所以要伊拿該月份薪資支付云云。此節不僅為告訴人否
      認，參以被告就此於本院審理時亦自認事後有分別回存部
      分金額等語（見本院卷(三)所附94年8月10日審判筆錄第12
      頁），更顯見該其確有侵占該月份薪資。是其此部分抗辯
      ，亦難憑信。
    (十三)至於鑑定人查帳鑑定報告認定被告有侵占告訴人85年度之
      年終獎金94,000元，告訴人就此於本院審理時自認此部分
      確實是領現金，其應該有領取等語（見本院卷(三)所附94年
      8月10日審判筆錄第5頁），及告訴人所指被告侵占其86年
      7 月份薪資部分，則據鑑定人查核結果，被告確有存入，
      是此部分均應予以剔除，附此敘明。
三、就附表三編號11、17、26、27、28、30、32、35、36、42、
    44 、50、51、55、60、63、65、69、70、71、74、75、77
    所示侵事務所款項部分，認定事實之依據及對被告答辯之判
    斷：
    (一)編號11部分：經鑑定人查核結果，被告於86年5月5日確有
      自該帳戶提領50,000元。又依鑑定人就此於本院審理時所
      述：此部分並沒有相關傳票，也沒有記載資金流向作何使
      用等語（見本院卷(三)所附94年8月10日審判筆錄第12頁）
      。故被告此部分侵占犯行，可堪認定。被告就此雖辯稱：
      因為當時事務所透支，所以由伊歸墊，伊事後才從該帳戶
      提領云云。然經鑑定人查核結果，被告提領當時事務所各
      帳戶實際餘額狀況，並無被告所稱資金流量有缺口之情形
      。而被告就此於本院審理時又辯稱：是告訴人跑照所需要
      的公關費云云，不僅未能舉證以實其說，況且，以其身為
      會計，竟未在相關轉帳傳票或資金流量表上為任何記載，
      足見其此部分所辯為事後卸責之詞，實難憑信。
    (二)編號17部分：經鑑定人查核結果，被告於86年7月10日確
      有自該帳戶提領93,406元，且未能交代此部分資金流向，
      是被告此部分侵占犯行，可堪認定。被告就此於本院審理
      時雖辯稱：伊是要把這筆錢分別存入各個需要資金之帳戶
      內云云。然經鑑定人查核結果，並無被告所稱此筆資金回
      存事務所之情，其空言否認，自難憑信。
    (三)編號26、27、28部分：經鑑定人查核結果，被告於各該期
      日，確有自該帳戶內提領各該金額，並未回存且未能交代
      此部分資金流向。被告就此雖辯稱：86年12月30日有回存
      85,971元云云，然經鑑定人查核結果，此部分款項是告訴
      人之姐匯還之保費金額，並非被告之存入款項。被告就此
      於本院審理時始坦承：是伊挪用他途等語（見本院卷(三)所
      附94年8月10日審判筆錄第15頁）。是被告此部分侵占犯
      行，可堪認定。
    (四)編號30部分：經鑑定人查核結果，被告於87年1月26日提
      領110,987元，僅將其中55,987回存事務所銀行帳戶，其
      餘55,000元未交代資金流向。被告雖辯稱其中25,000元有
      回存云云。然經鑑定人查核結果，該日期並無被告所稱存
      入之傳票記錄及現金流量記錄，被告就此部分侵占行為於
      本院審理時始坦承不諱（見本院卷(三)所附94年9月7日審判
      筆錄第4頁）。是被告此部分侵占犯行，可堪認定。
    (五)編號32、35部分：經鑑定人查核結果，被告於各該期日確
      有自該帳戶提領各該金額，並未編製傳票，亦未交代資金
      流向，被告此部分侵占犯行，可堪認定。被告雖辯稱有將
      該金額回存云云，經鑑定人查核其所述存提情形，均係事
      務所其他銀行帳戶提領、回存，與本件提領並無關聯。是
      被告此部分抗辯，難以憑採。
    (六)編號36部分：經鑑定人查核結果，被告於該期日確有自該
      帳戶提領此部分金額，並未編製傳票，亦未記載支付事項
      ，是被告此部分侵占犯行，可堪認定。被告雖辯稱有將此
      部分金額沖回云云。然經鑑定人查核銀行帳戶明細結果，
      並無此部分現金回存之事。被告就此於本院審理時始稱：
      （為何會說有沖轉？）時間太久，忘記了等語（見本院卷
      (三)所附94年9月7日審判筆錄第5頁）。是被告此部分空言
      否認，自難憑信。
    (七)編號42部分：經鑑定人查核結果，被告於該期日確有自該
      帳戶提領此部分金額，並未記錄用途及資金流向。被告就
      此雖辯稱有回存事務所部分金額云云，然經鑑定查核結果
      ，回存日期是在87年7月4日本次提領之前，不僅與會計實
      務不符，且金額差距過大，而認定此部分回存金額與本次
      提領金額無關，被告就此部分侵占行為於本院審理時始坦
      承不諱（見本院卷(三)所附94年9月7日審判筆錄第5頁）。
      是被告此部分侵占犯行，可堪認定。
    (八)編號44部分：經鑑定人查核結果，被告於該期日確有自該
      帳戶提領此部分金額，並未製作傳票，亦未說明支付事項
      。被告就此雖辯稱是用以支付事務所款項云云，然經鑑定
      人查核結果，是由事務所其他銀行帳戶提領支付，與本次
      提領無關，被告就此部分侵占行為於本院審理時始坦承不
      諱（見本院卷(三)所附94年9月7日審判筆錄第5頁）。是被
      告此部分侵占犯行，可堪認定。
    (九)編號50部分：經鑑定人查核結果，被告於該期日確有自該
      帳戶提領此部分金額，然並未製作傳票，亦未說明支付事
      項。被告就此雖辯稱是用以支付事務所款項云云，然經鑑
      定人查核結果，支付時間在提領時間之前，與會計實務常
      情不合，被告就此部分侵占行為於本院審理時始坦承不諱
      （見本院卷(三)所附94年9月7日審判筆錄第6頁）。是被告
      此部分侵占犯行，可堪認定。
    (十)編號51、55部分：經鑑定人查核結果，被告於該期日確有
      自該帳戶提領此部分金額，然並未製作傳票，亦未有付款
      相關帳證記錄。被告就此部分侵占行為於本院審理時始坦
      承不諱（見本院卷(三)所附94年9月7日審判筆錄第6頁）。
      是被告此部分侵占犯行，可堪認定。
    (十一)編號60部分：經鑑定人查核結果，被告於該期日確有自該
      帳戶提領此部分金額，然並未製作傳票說明款項用途。被
      告雖辯稱有回存事務所云云，然經鑑定人查核結果，被告
      所述回存金額日期在本件提領之前，與實務上資金調度或
      轉帳一定是先提後存不合，且事隔將近一個月，與常情有
      違，被告就此部分侵占行為於本院審理時始坦承不諱（見
      本院卷(三)所附94年9月7日審判筆錄第6頁）。是被告此部
      分侵占犯行，可堪認定。
    (十二)編號63部分：經鑑定人查核結果，被告於該期日確有自該
      帳戶提領此部分金額，然並未製作傳票說明款項用途。被
      告雖辯稱是用以支付款項、有部分回存事務所云云，然經
      鑑定人查核結果，款項均係自事務所其他銀行帳戶提領支
      付，且未有被告所述回存記錄。被告就此部分侵占行為於
      本院審理時始坦承不諱（見本院卷(三)所附94年9月7日審判
      筆錄第6頁）。是被告此部分侵占犯行，可堪認定。
    (十三)編號65部分：經鑑定人查核結果，被告於該期日確有自該
      帳戶提領此部分金額，然並未製作傳票說明款項用途。被
      告雖辯稱是用以支付款項、有部分回存事務所云云，然經
      鑑定人查核結果，款項係自事務所其他銀行帳戶支付，所
      稱回存時間亦在本次提領之前，而與一般提、存常情不符
      。被告就此部分侵占行為於本院審理時始坦承不諱（見本
      院卷(三)所附94年9月7日審判筆錄第6頁）。是被告此部分
      侵占犯行，可堪認定。
    (十四)編號69、70部分：經鑑定人查核結果，被告於各該期日確
      有自該帳戶提領各該金額。被告雖辯稱是用以支付款項云
      云，然經鑑定人查核結果，被告所述款項是告訴人之姐買
      車借用，並且已經匯還告訴人，與本件提領無關。被告就
      此部分侵占行為於本院審理時始坦承不諱（見本院卷(三)所
      附94年9月7日審判筆錄第6頁）。是被告此部分侵占犯行
      ，可堪認定。
    (十五)編號71部分：經鑑定人查核結果，被告於該期日確有自該
      帳戶提領該金額，然並未說明提領款項用途。被告雖辯稱
      此係伊自行墊付款項云云，然經鑑定人查核結果，並無其
      所謂墊付之事。被告就此部分侵占行為於本院審理時始坦
      承不諱，（見本院卷(三)所附94年9月7日審判筆錄第6頁）
      。是被告此部分侵占犯行，可堪認定。
    (十六)編號74部分：經鑑定人查核結果，被告於該期日自該帳戶
      提領100,000元後，確有回存事務所64,608元，其餘35,39
      2元未能交代資金流向。被告雖辯稱是用以繳納電話費云
      云，然經鑑定人查核結果，事務所之電話費均係採銀行轉
      帳扣款方式，而非現金繳納。被告就此部分侵占行為於本
      院審理時始坦承不諱（見本院卷(三)所附94年9月7日審判筆
      錄第6頁）。是被告此部分侵占犯行，可堪認定。
    (十七)編號75部分：經鑑定人查核結果，被告於該期日確有自該
      帳戶提領此部分金額，雖被告辯稱是用以支付測量費用云
      云，然經鑑定人查核結果，並無任何單據憑證，被告就此
      部分侵占行為於本院審理時始坦承不諱（見本院卷(三)所附
      94年9月7日審判筆錄第6頁）。是被告此部分侵占犯行，
      可堪認定。
    (十八)編號77部分：經鑑定人查核結果，被告於該期日確有自該
      帳戶提領此部分金額，雖被告辯稱是用以支付建照規費云
      云，然經鑑定人查核結果，並無任何單據憑證，且被告此
      部分所稱規費，是以事務所其他銀行帳戶提領支付，與本
      次提領無關，被告就此部分侵占行為於本院審理時始坦承
      不諱（見本院卷(三)所附94年9月7日審判筆錄第6頁）。是
      被告此部分侵占犯行，可堪認定。
四、就附表四編號6、7、8、11、14、16、20、21、23、26、30
    、32、34、37、38、48、52、54、56、57、60、63、65、66
    所示侵事務所款項部分，認定事實之依據及對被告答辯之判
    斷：
    (一)編號6部分：經鑑定人查核結果，被告於該期日自該帳戶
      轉帳支出此部分金額，未交代資金流向。是告訴人所指被
      告有侵占此部分款項，可堪信實。被告就此部分侵占行為
      於本院審理時始坦承不諱（見本院卷(三)所附94年9月7日審
      判筆錄第10頁）。是被告此部分侵占犯行，可堪認定。
    (二)編號7、8部分：經鑑定人查核結果，被告於各該期日自該
      帳戶轉帳支出此部分金額，並未編製傳票及現金流量表交
      代資金流向。是告訴人所指被告有侵占此部分款項，可堪
      信實。被告雖辯稱此係繳款息云云，然經鑑定人查核結果
      ，銀行如將貸款息直接扣帳均會記錄，況且，86年6月19
      日已經有放款息的紀錄，而認定與此部分轉帳支出無關。
      是被告此部分空言否認，難以憑信。
    (三)編號11部分：經鑑定人查核結果，被告於該期日確有自該
      帳戶提領213,000元，同日有回存事務所163,500元，其餘
      49,500元未能交代資金流向。是告訴人所指被告有侵占此
      部分款項，可堪信實。被告雖辯稱有回存事務所云云，然
      經鑑定人查核結果，被告所稱回存款項，是由事務所其他
      銀行帳戶提領後轉存，與本次提領無關。被告就此部分侵
      占行為於本院審理時始坦承不諱（見本院卷(三)所附94年9
      月7日審判筆錄第11頁）。是被告此部分侵占犯行，可堪
      認定。
    (四)編號14部分：經鑑定人查核結果，被告於各該期日提領各
      該金額後，僅回存部分金額，剩餘18,000元未能交代資金
      流向，是告訴人所指被告有侵占此部分款項，可堪信實。
      。被告就此部分侵占行為於本院審理時始坦承不諱（見本
      院卷(三)所附94年9月7日審判筆錄第3頁）。是被告此部侵
      占犯行，可堪認定。
    (五)編號16部分：經鑑定人查核結果，被告於該期日自該帳戶
      提領此部分金額，並未交代提領用途及資金流向，亦未見
      支出傳票及現金流量表記錄。是告訴人所指被告有侵占此
      部分款項，可堪信實。被告雖辯稱此部分金額伊有回存云
      云，然依前揭鑑定人查核結果，並未見任何回存紀錄，其
      此部分所辯顯乏所據，難以憑信。
    (六)編號20部分：經鑑定人查核結果，被告於該期日確有轉帳
      及私人借款取得各該金額，其餘152,000元依傳票記載，
      應存入事務所華南3952支票存款帳戶而未存入。是告訴人
      所指被告有侵占此部分款項，可堪信實。被告雖辯稱於86
      年9月25日有回存119,000元云云。然此回存時間與轉帳時
      間不合，且回存之金額亦不相同，參以事務所每日均有資
      金進出等情，難認被告此部分回存金額與本次提領金額有
      關，其此部分抗辯，自難憑採。
    (七)編號21部分：經鑑定人查核結果，被告於該期日確有自事
      務所該帳戶提領此部分金額，然並未製作傳票，亦未說明
      付款項目。是告訴人所指被告有侵占此部分款項，可堪信
      實。被告雖辯稱有存入事務所24,441元云云，然經鑑定人
      查核結果，認為此係事務所業務收入所存入之金額，被告
      就此部分侵占行為於本院審理時始坦承不諱（見本院卷(三)
      所附94年9月7日審判筆錄第6頁）。是被告此部分侵占犯
      行，可堪認定。
    (八)編號23部分：經鑑定人查核結果，被告於該期日確有自該
      帳戶提領此部分金額，然並未製作傳票說明支付款項，亦
      未將資金轉存事務所帳戶。是告訴人所指被告有侵占此部
      分款項，可堪信實。被告雖辯稱此係事務所之零用金云云
      ，然經鑑定人查核結果，事務所該期日之資金流量表並未
      有零用金收支明細，被告就此部分侵占行為於本院審理時
      始坦承不諱（見本院卷(三)所附94年9 月7 日審判筆錄第8
      頁）。是被告此部分侵占犯行，可堪認定。
    (九)編號26部分：經鑑定人查核結果，被告於該期日確有自該
      帳戶提領此部分金額，雖被告製作之現金流量表載明是支
      付印鑑費，然依被告編製之轉帳傳票，卻記載是以事務所
      其他銀行帳戶支付。是被告就此部分資金流向既未能交代
      ，則告訴人所指被告有侵占此部分款項，可堪信實。
    (十)編號30部分：經鑑定人查核結果，被告於該期日確有自該
      帳戶提領此部分金額。被告就此雖辯稱是用以繳交規費云
      云，然其身為會計，竟未就此事務所支出款項編製支出傳
      票及現金流量表，且無相關帳證記錄足佐。是被告取得此
      部分款項記未能交代資金流向，則告訴人所指被告有侵占
      此部分款項，可堪信實。
    (十一)編號32部分：經鑑定人查核結果，被告於該期日自該帳戶
      提領後，僅將部分金額回存，剩餘90,000元未能交代資金
      流向。是告訴人所指被告有侵占此部分款項，可堪信實。
      被告雖辯稱有回存及繳納電話費，然經鑑定人查核結果，
      被告所稱回存款項是該事務所其他銀行帳戶，與本次提領
      無關，行動電話部分已辦裡帳戶扣款，不應有現金繳付情
      形，被告就此部分侵占行為於本院審理時始坦承不諱（見
      本院卷(三)所附94年9月7日審判筆錄第11頁）。是被告此部
      分侵占犯行，可堪認定。
    (十二)編號34部分：經鑑定人查核結果，被告於該期日自該帳戶
      轉帳支出此部分金額，被告雖辯稱此係銀行所扣之貸款利
      息，然經鑑定人查核結果，如銀行貸款扣息內容紀錄會記
      載貸款利息，然本次顯示為轉帳支出，並非扣款，況且銀
      行已於87年5月11日扣貸款利息。被告就此部分侵占行為
      始於本院審理時坦承不諱（見本院卷(三)所附94年9月7日審
      判筆錄第11頁）。是被告此部分侵占犯行，可堪認定。
    (十三)編號37部分：經鑑定人查核結果，被告於該期日確有自該
      帳戶提領此部分款項。被告雖辯稱是用以支付事務所之交
      際費，然並未在轉帳傳票或資金流量表上記載，其此部分
      抗辯，自難憑信。是被告既未能交代此部分資金流向，則
      告訴人所指被告有侵占此部分款項，可堪信實。
    (十四)編號38部分：經鑑定人查核結果，被告於該期日確有自該
      帳戶接續提領各該款項，依資金流量表之記載，應將此部
      分款項回存事務所華南3952支票存款帳戶，然被告僅回存
      部分金額，剩餘54,500元未能交代資金流向。被告雖辯稱
      有回存，然經鑑定人查核結果，被告所指回存日期在本次
      提領日期之前，與本次提領無關，被告就此始於本院審理
      時坦承不諱（見本院卷(三)所附94年9月7日審判筆錄第13頁
      ）。是被告此部分侵占犯行，可堪認定。
    (十五)編號48、54、56部分：經鑑定人查核結果，被告於各該期
      日自該帳戶提領此部分款項，用以繳納款項及回存後，剩
      餘款項被告未能交代資金流向。被告雖辯稱是用以繳納事
      務所行動電話費，然該事務所行動電話均已辦理銀行扣繳
      ，業如前述，被告此部分抗辯，自難憑信。是被告既未能
      交代此部分資金流向，則告訴人所指被告有侵占此部分款
      項，可堪信實。
    (十六)編號57部分：經鑑定人查核結果，被告於該期日自該帳戶
      提領款項後，部分回存事務所帳戶，其餘55,000元未能交
      代資金流向。被告雖辯稱有將此部分金額回存云云，然經
      鑑定人查核結果，被告所稱回存款項，是由其他銀行帳戶
      提領後存入，與本次提領無關，是被告此部分抗辯，難以
      憑採。是被告既未能交代此部分資金流向，則告訴人所指
      被告有侵占此部分款項，可堪信實。
    (十七)編號60部分：經鑑定人查核結果，被告於該期日自該帳戶
      提領此部分款項，未能說明資金流向。被告就此部分侵占
      行為於本院審理時始坦承不諱（見本院卷(三)所附94年9月7
      日審判筆錄第6頁）。是被告此部分侵占犯行，可堪認定
      。
    (十八)編號63部分：經鑑定人查核結果，被告於該期日自該帳戶
      提領此部分款項後，分別回存部分金額，其餘145,641元
      未能交代資金流向。被告雖辯稱是支付所得稅款、車輛燃
      料稅云云，然所得稅款部分，經鑑定人查核結果，並無相
      關憑證，且未在現金流量表上記載，車輛燃料稅部分，是
      由其他銀行帳戶提領支付，與本次提領款項無關，是其此
      部分抗辯，自難憑信。是被告既未能交代此部分資金流向
      ，則告訴人所指被告有侵占此部分款項，可堪信實。
    (十九)編號65部分：經鑑定人查核結果，被告於該期日自該帳戶
      轉帳支出此部分款項，然未編制傳票且未作支付款項紀錄
      。被告雖辯稱有回存事務所云云，然經鑑定人查核結果，
      被告回存款項與此部分轉帳支出無關，是其此部分抗辯，
      難以憑採。是被告既未能交代此部分資金流向，則告訴人
      所指被告有侵占此部分款項，可堪信實。
    (二十)編號66部分：經鑑定查核結果，被告於該期日自該帳戶接
      續提領各該款項，其中40,000元部分，僅回存35,000元，
      其餘5,000元被告未能交代資金流向，而被告就此亦坦承
      有侵占行為，是此部分犯行，可堪認定。至於提領
      100,000元部分，經鑑定人查核結果，被告未編制傳票記
      錄，亦未交代資金用途及流向。被告就此雖辯稱有回存云
      云，然經鑑定人查核結果，被告所稱回存時間在此筆提領
      時間之前，顯然與該次提領無關，是被告此部分抗辯，難
      以憑信。是被告既未能交代此部分資金流向，則告訴人所
      指被告有侵占此部分款項，可堪信實。
    至鑑定人查帳鑑定報告編號107部分，雖認定被告將此部
      分提領款項侵占入己，然被告就此則堅詞否認之，辯稱是
      用以支付員工油資等語，而經鑑定人查核結果，被告所製
      作之現金流量表確有此部分之記載，故此部分款項是否確
      為被告所侵占，尚有可疑之處。又鑑定人查帳鑑定報告編
      號152、153部分，雖認定被告將此部分款項侵占入己，然
      被告就此亦否認之，辯稱此部分轉帳及現金提領，是作為
      端午節獎金之用等語，而依告訴人於本院審理時所述，端
      午節獎金有可能是以現金發放等語，而該年度端午節日期
      為87年5月30日，與此部分轉帳、提領時間甚為接近，故
      此部分款項是否為被告所侵占，並非無疑。綜上，此部分
      款項是否為被告所侵占既尚有可疑之處，依罪疑唯輕之原
      則，自應從有利於被告之認定，此部分自應予以剔除，附
      此敘明。
五、就附表五編號2、3、4、5、7、11、14、15、16所示浮報金
    額詐取事務所款項部分，認定事實之依據及對被告答辯之判
    斷：
    (一)編號2部分：經鑑定人查核結果，此月份薪資額減除代扣
      款項，實發金額為687,639元，而被告實際自事務所銀行
      帳戶合計提領755,000元，認定被告確有溢領67,361元。
      被告就此雖辯稱：是告訴人要犒賞伊買汽車的保險金，告
      訴人有開票給伊，但伊沒有兌領，伊才從提領薪資裡面溢
      領此部分金額云云。告訴人就此於本院審理時則指稱：當
      時確實是有答應給被告買車給付保險費的獎勵，也有開同
      額的支票給她等語（見本院卷(三)所附94年8月10日審判筆
      錄第7頁）。是雖告訴人同意給付被告此部分所指獎勵，
      然告訴人既另行以支票給付，縱令被告事後未將之提示付
      款，亦不得在未經告訴人同意下，私自從事務所應發放給
      員工薪資中提領。再者，此部分保險金獎勵，事後經核算
      僅1萬餘元，此為被告及告訴人於本院審理時所是認（見
      同上筆錄）而被告竟仍隱瞞此事，逕自從此月份之員工薪
      資內溢領，其有不法所有意圖，至為明確。是被告此部分
      抗辯，難以憑採。
    (二)編號3部分：經鑑定人查核結果，此月份薪資額減除代扣
      款項，實發金額為713,078元，而被告實際自事務所銀行
      帳戶合計提領714,418元，認定被告確有溢領1,340元。被
      告就此雖辯稱：此月份薪資表有修正，差額是加班費云云
      。然經鑑定人查核結果，被告所製作之薪資傳票並未一併
      作修正，且未製作加班費明細清冊。是被告此部分抗辯，
      亦難憑採。故被告在提領本月份員工薪資時，既未能說明
      此部分溢領金額目的為何，其自係以浮報方式，詐得此部
      分浮報金額。
    (三)編號4部分：經鑑定人查核結果，此月份薪資額減除代扣
      款項，實發金額為719,825元，而被告實際自事務所銀行
      帳戶合計提領724,375元，認定被告確有溢領4,550元。被
      告就此雖辯稱：此月份薪資表有修正，差額是加班費云云
      。然經鑑定人查核結果，被告所製作之薪資傳票並未一併
      作修正，且未製作加班費明細清冊。是被告此部分抗辯，
      亦難憑採。故被告在提領本月份員工薪資時，既未能說明
      此部分溢領金額目的為何，其自係以浮報方式，詐得此部
      分浮報金額。
    (四)編號5部分：經鑑定人查核結果，此月份薪資額減除代扣
      款項，實發金額為722,711元，而被告實際自事務所銀行
      帳戶合計提領728,354元，認定被告確有溢領5,643元。被
      告就此雖辯稱：此月份薪資表有修正，差額是加班費云云
      。然經鑑定人查核結果，被告所製作之薪資傳票並未一併
      作修正，且未製作加班費明細清冊。是被告此部分抗辯，
      亦難憑採。故被告在提領本月份員工薪資時，既未能說明
      此部分溢領金額目的為何，其自係以浮報方式，詐得此部
      分浮報金額。
    (五)編號7部分：經鑑定人查核結果，被告於該期日自該帳戶
      提領此部分金額後，其中62,368元確有回存，其餘37,632
      元被告向事務所稱係用以支付電話費。然經鑑定人查核結
      果，事務所之行動電話費係以帳戶扣繳方式繳納。是被告
      虛構此部分應付款項之事，詐得此部分浮報金額，可堪認
      定。
    (六)編號11部分：經鑑定人查核結果，被告於該期日自該帳戶
      提領此部分金額後，其中9,500元確有回存，其餘6,000元
      被告向事務所稱係用以支付停車位租金。然經鑑定人查核
      結果，停車位租金每月3,000元，88年2至5月合計12,000
      元已經開立四張支票支付。是被告虛構此部分應付款項之
      事，詐得此部分浮報金額，可堪認定。
    (七)編號14部分：經鑑定人查核結果，被告於該期日自該帳戶
      提領此部分金額後，其中35,061元確有回存，其餘14,939
      元被告向事務所稱係用以支付電話費。然經鑑定人查核結
      果，事務所之行動電話費係以帳戶扣繳方式繳納，而被告
      就此於本院審理時亦坦承不諱（見本院卷(三)所附94年9月7
      日審判筆錄第11頁），是被告虛構此部分應付款項之事，
      詐得此部分浮報金額，可堪認定。
    (八)編號15部分：經鑑定人查核結果，被告於該期日自該帳戶
      提領此部分金額，僅部分用以支付薪資，其餘34,540部分
      並未交代資金流向，被告就此於本院審理時亦坦承在卷（
      見本院卷(三)所附94年9月7日審判筆錄第11頁）。是該月份
      應付之薪資，被告竟予以浮報，其虛構此部分應付款項之
      事，詐得此部分浮報金額，可堪認定。
    (九)編號16部分：經鑑定人查核結果，被告編製傳票記錄應納
      稅款為82,274元，而實際應納稅額為66,787元，被告自該
      事務所簽發82,274元支票提示獲付款，而認定被告取得浮
      報款項15,487元，被告就此於本院審理時亦坦承在卷（見
      本院卷(三)所附94年9月7日審判筆錄第13頁），故其虛構此
      部分應付款項之事，詐得此部分浮報金額，可堪認定。
六、查被告在該事務所擔任會計，負責現金及票據之收付與轉帳
    工作，此為被告及告訴人所是認。是被告就前揭附表二三四
    所示，將其業務上持有之款項予以侵占入己，核其所為均係
    犯刑法第336條第2項之業務侵占罪。又被告就該事務所之現
    金支出，均應製作轉帳傳票及現金流量表，亦為被告及告訴
    人所是認，故被告為從事業務之人，亦為商業會計法上所稱
    之經辦會計人員。是被告就附表五所示，在以提領各該款項
    前，製作各該金額內容不實之轉帳傳票及現金流量表，持以
    向該事務所負責人浮報款項，致其陷於錯誤而如數核准，詐
    得此部分浮報金額，自足生損害於該事務所對於帳務管理之
    正確性，是核被告此部分所為，均係犯商業會計法第71條第
    1款之以明知為不實之事項而填製會計憑證罪（轉帳傳票部
    分）、刑法第215條、第216條行使業務上登載不實文書罪（
    現金流量表部分）及刑法第339條第1項之詐欺取財罪；就被
    告製作金額不實之轉帳傳票部分，起訴書認應成立業務上登
    載不實文書罪，尚有誤會，惟此部分事實欄已記載被告製作
    不實轉帳傳票之事實，爰變更公訴人此部分所引之起訴法條
    ；又轉帳傳票既屬會計憑證，亦為業務上製作之文書，被告
    填製不實之會計憑證，本即含有業務上登載不實之本質，是
    商業會計法第71條第1款之以明知不實事項而填製會計憑證
    罪與刑法第215條業務上文書登載不實罪即具有法條競合之
    特別關係，應論以商業會計法第71條第1款之罪即足，毋須
    再論刑法第215條之罪（最高法院90年度臺上字第2449號判
    決意旨參照），又被告為業務登載不實之文書後復持以行使
    ，此登載不實之低度行為為行使之高度行為所吸收，不另論
    罪；又被告犯罪後商業會計法雖於87年10月29日、89年4月
    26日兩次經修正公布，然該法第71條第1款之規定均未修正
    改變，自無刑法第2條第1項所指「行為後法律有變更」而需
    比較法律適用問題。被告先後多次業務侵占、明知為不實之
    事項而填製會計憑證、行使業務登載不實文書及詐欺取財之
    行為，均時間緊接，所犯構成要件相同之罪，顯均係基於概
    括犯意所為，應依連續犯之規定，各論以一罪並加重其刑；
    其所犯製作不實會計憑證、行使業務登載不實文書及詐欺取
    財罪間，具有方法、結果之牽連關係，依刑法第55條規定，
    應從一重之商業會計法第71條第1款之罪處斷；其所犯業務
    侵占罪及製作不實會計憑證罪，犯意各別，行為不同，應予
    分論併罰。就被告登載金額內容不實之轉帳傳票，公訴人雖
    僅論及其登載部分，然其後之行使行為與此既有高低度之吸
    收關係，本院自應併予審理，又被告所犯明知為不實之事項
    而填製會計憑證罪及詐欺取財罪雖未經檢察官起訴，然此部
    分與經起訴之業務登載不實文書罪間有牽連犯之裁判上一罪
    之關係，本院亦應併予審理。又本案係因被告對於未發覺之
    罪，向臺灣桃園地方法院檢察署檢察官自首並接受裁判，應
    依刑法第62條規定減輕其刑，並依法先加後減輕之。爰審酌
    被告前未曾因犯罪經判決執行，有卷附臺灣高等法院被告前
    案紀錄表可稽，素行尚可，然其在任職期間自事務所不法取
    得之金額甚鉅，且在犯後就每筆款項均空言否認，並要求一
    一比對，浪費司法資源，迄今仍未與告訴人達成和解，且未
    賠償任何款項，犯後態度不佳等一切情狀，分別量處如主文
    所示之刑，並依法定其應執行之刑，以示懲儆。
據上論斷，應依刑事訴訟法第299條第1項前段、第300條，商業
會計法第71條第1款，刑法第56條，第336條第2項、第215條、第
216條、第339條第1項、第55條、第62條前段、第51條第5款，罰
金罰鍰提高標準條例第1條前段，判決如主文。
本案經檢察官柯怡如到庭執行職務。
中　　華　　民　　國　　94　　年　　10　　月　　7 　　日
                  臺灣桃園地方法院刑事第五庭
                          審判長法  官 潘政宏
                                法  官 周炳全
                                法  官 許泰誠
以上正本證明與原本無異。
如不服本判決，應於判決送達後10日內向本院提出上訴狀（應附
繕本），上訴於臺灣高等法院。
　　　　　　　　　　　　     　書記官 吳瓊英
中　　華　　民　　國　　94　　年　　10　　月　　17　　日
本案論罪科刑法條：
中華民國刑法第336條第2項
對於業務上所持有之物，犯前條第一項之罪者，處六月以上五年
以下有期徒刑，得併科三千元以下罰金。
中華民國刑法第215條
從事業務之人，明知為不實之事項，而登載於其業務上作成之文
書，足以生損害於公眾或他人者，處三年以下有期徒刑、拘役或
五百元以下罰金。
中華民國刑法第216條
行使第二百十條至第二百十五條之文書者，依偽造、變造文書或
登載不實事項或使登載不實事項之規定處斷。
中華民國刑法第339條第1項
意圖為自己或第三人不法之所有，以詐術使人將本人或第三人之
物交付者，處五年以下有期徒刑、拘役或科或併科一千元以下罰
金。
商業會計法第71條第1款
商業負責人、主辦及經辦會計人員或依法受託代他人處理會計事
務之人員有左列情事之一者，處5 年以下有期徒刑、拘役或科或
併科新台幣15萬元以下罰金：
一  以明知為不實之事項，而填製會計憑證或記入帳冊者。
附表一：丁○○事務所之銀行帳戶
┌───┬─────────┬───────────┐
│編號  │銀行別            │帳號                  │
├───┼─────────┼───────────┤
│1     │華南商業銀行北桃園│000000000000          │
│      │辦事處            │（即未結清帳戶）      │
├───┼─────────┼───────────┤
│2     │臺灣中小企業銀行桃│00000000000           │
│      │園分行            │（下稱中小企銀6940帳戶│
│      │                  │  ）                  │
├───┼─────────┼───────────┤
│3     │遠東國際商業銀行桃│00000000000000        │
│      │園大興分行        │（下稱遠東6702帳戶）  │
├───┼─────────┼───────────┤
│4     │遠東國際商業銀行桃│00000000000000        │
│      │園大興分行        │（下稱遠東1907帳戶）  │
├───┼─────────┼───────────┤
│5     │華南商業銀行北桃園│000000000000          │
│      │辦事處            │（下稱華南3287帳戶）  │
└───┴─────────┴───────────┘
附表二
┌───┬─────────┬────────────┐
│編號  │發放薪資月份      │侵占金額（新臺幣）      │
├───┼─────────┼────────────┤
│1     │86年1月           │被告於86年2月5日領取該月│
│      │                  │份之員工薪資後，未將應發│
│      │                  │放給丁○○之薪資90,022元│
│      │                  │存入其銀行帳戶而予以侵占│
│      │                  │入己。（查帳鑑定報告薪資│
│      │                  │編號1）                 │
├───┼─────────┼────────────┤
│2     │86年2月           │被告於86年3月4日領取該月│
│      │                  │份之員工薪資後，未將應發│
│      │                  │放給丁○○之薪資90,022元│
│      │                  │存入其銀行帳戶而予以侵占│
│      │                  │入己。（查帳鑑定報告薪資│
│      │                  │編號2）                 │
├───┼─────────┼────────────┤
│3     │86年3月           │被告於86年4月3日領取該月│
│      │                  │份之員工薪資後，未將應發│
│      │                  │放給丁○○之薪資90,022元│
│      │                  │存入其銀行帳戶而予以侵占│
│      │                  │入己。（查帳鑑定報告薪資│
│      │                  │編號3）                 │
├───┼─────────┼────────────┤
│4     │86年4月           │被告於86年5月5日領取該月│
│      │                  │份之員工薪資後，未將應發│
│      │                  │放給丁○○之薪資90,752元│
│      │                  │存入其銀行帳戶而予以侵占│
│      │                  │入己。（查帳鑑定報告薪資│
│      │                  │編號4）                 │
├───┼─────────┼────────────┤
│5     │86年5月           │被告於86年6月5日領取該月│
│      │                  │份之員工薪資後，未將應發│
│      │                  │放給丁○○之薪資90,752元│
│      │                  │存入其銀行帳戶而予以侵占│
│      │                  │入己。（查帳鑑定報告薪資│
│      │                  │編號5）                 │
├───┼─────────┼────────────┤
│6     │86年6月           │被告於86年7月5日領取該月│
│      │                  │份之員工薪資後，未將應發│
│      │                  │放給丁○○之薪資90,752元│
│      │                  │存入其銀行帳戶而予以侵占│
│      │                  │入己。（查帳鑑定報告薪資│
│      │                  │編號6）                 │
├───┼─────────┼────────────┤
│7     │86年8月           │被告於86年9月5日領取該月│
│      │                  │份之員工薪資後，未將應發│
│      │                  │放給丁○○之薪資90,703元│
│      │                  │存入其銀行帳戶而予以侵占│
│      │                  │入己。（查帳鑑定報告薪資│
│      │                  │編號8）                 │
├───┼─────────┼────────────┤
│8     │86年9月           │被告於86年10月4日領取該 │
│      │                  │月份之員工薪資後，未將應│
│      │                  │發放給丁○○之薪資90,703│
│      │                  │元存入其銀行帳戶而予以侵│
│      │                  │占入己。（查帳鑑定報告薪│
│      │                  │資編號9）               │
│      │                  ├────────────┤
│      │                  │被告於86年9月13日、15日 │
│      │                  │領取該年度秋節獎金後，未│
│      │                  │將應發放給丁○○之秋節獎│
│      │                  │金47,000元存入其銀行帳戶│
│      │                  │而予以侵占入己。（查帳鑑│
│      │                  │定報告薪資編號9）       │
├───┼─────────┼────────────┤
│9     │86年10月          │被告於86年11月5日領取該 │
│      │                  │月份之員工薪資後，未將應│
│      │                  │發放給丁○○之薪資90,703│
│      │                  │元存入其銀行帳戶而予以侵│
│      │                  │占入己。（查帳鑑定報告薪│
│      │                  │資編號10）              │
├───┼─────────┼────────────┤
│10    │87年3月           │被告於87年4月4日領取該月│
│      │                  │份之員工薪資後，未將應發│
│      │                  │放給丁○○之薪資89,733元│
│      │                  │存入其銀行帳戶而予以侵占│
│      │                  │入己。（查帳鑑定報告薪資│
│      │                  │編號11）                │
├───┼─────────┼────────────┤
│11    │87年4月           │被告於87年5月11日領取該 │
│      │                  │月份之員工薪資後，未將應│
│      │                  │發放給丁○○之薪資89,733│
│      │                  │元存入其銀行帳戶而予以侵│
│      │                  │占入己。（查帳鑑定報告薪│
│      │                  │資編號12）              │
├───┼─────────┼────────────┤
│12    │87年5月           │被告於87年6月5日領取該月│
│      │                  │份之員工薪資後，未將應發│
│      │                  │放給丁○○之薪資89,733元│
│      │                  │存入其銀行帳戶而予以侵占│
│      │                  │入己。（查帳鑑定報告薪資│
│      │                  │編號13）                │
├───┼─────────┼────────────┤
│13    │87年6月           │被告於87年7月4日領取該月│
│      │                  │份之員工薪資後，未將應發│
│      │                  │放給丁○○之薪資89,733元│
│      │                  │存入其銀行帳戶而予以侵占│
│      │                  │入己。（查帳鑑定報告薪資│
│      │                  │編號14）                │
├───┼─────────┼────────────┤
│14    │87年7月           │被告於87年8月5日領取該月│
│      │                  │份之員工薪資後，未將應發│
│      │                  │放給丁○○之薪資89,733元│
│      │                  │存入其銀行帳戶而予以侵占│
│      │                  │入己。（查帳鑑定報告薪資│
│      │                  │編號15）                │
├───┼─────────┼────────────┤
│15    │87年8月           │被告於87年9月4日領取該月│
│      │                  │份之員工薪資後，未將應發│
│      │                  │放給丁○○之薪資89,733元│
│      │                  │存入其銀行帳戶而予以侵占│
│      │                  │入己。（查帳鑑定報告薪資│
│      │                  │編號16）                │
└───┴─────────┴────────────┘
附表三
（自該事務所設於華南商業銀行北桃園辦事處第000000000000
  號銀行帳戶侵占金額）
┌───┬─────────┬────────────┐
│編號  │日期              │侵占金額（新臺幣）      │
├───┼─────────┼────────────┤
│1     │86年2月28日       │自該帳戶提領71,000元，僅│
│      │                  │將其中55,000元回存事務所│
│      │                  │銀行帳戶，而將其餘16,000│
│      │                  │元予以侵占入己。        │
│      │                  │（查帳鑑定報告編號1）   │
├───┼─────────┼────────────┤
│2     │86年3月7日        │自該帳戶提領15,000元後予│
│      │                  │以侵占入己。            │
│      │                  │（查帳鑑定報告編號2）   │
├───┼─────────┼────────────┤
│3     │86年3月10日       │自該帳戶提領50,000元，僅│
│      │                  │將其中40,000元回存事務所│
│      │                  │銀行帳戶，而將其餘10,000│
│      │                  │元予以侵占入己。        │
│      │                  │（查帳鑑定報告編號3）   │
├───┼─────────┼────────────┤
│4     │86年3月11日       │自該帳戶提領30,000元後予│
│      │                  │以侵占入己。            │
│      │                  │（查帳鑑定報告編號4）   │
├───┼─────────┼────────────┤
│5     │86年3月19日       │自該帳戶接續提領20,000元│
│      │                  │、50,000元後予以侵占入己│
│      │                  │。                      │
│      │                  │（查帳鑑定報告編號5、6）│
├───┼─────────┼────────────┤
│6     │86年3月28日       │於左列期日自該帳戶分別提│
│      │86年3月31日       │領45,000元、20,000元、  │
│      │86年4月7日        │30,000元後，僅回存58,000│
│      │                  │元至事務所銀行帳戶，其餘│
│      │                  │37,000元予以侵占入己。  │
│      │                  │（查帳鑑定報告編號7、8、│
│      │                  │9）                     │
├───┼─────────┼────────────┤
│7     │86年4月12日       │自該帳戶提領50,000元後予│
│      │                  │以侵占入己。            │
│      │                  │（查帳鑑定報告編號10）  │
├───┼─────────┼────────────┤
│8     │86年4月17日       │自該帳戶提領49,000元後，│
│      │                  │僅將其中30,000元回存事務│
│      │                  │所銀行帳戶，其餘19,000元│
│      │                  │予以侵占入己。          │
│      │                  │（查帳鑑定報告編號11）  │
├───┼─────────┼────────────┤
│9     │86年4月17日       │自該帳戶提領180,000元後 │
│      │                  │，僅將其中150,000元回存 │
│      │                  │事務所銀行帳戶，其餘30,0│
│      │                  │00元予以侵占入己。      │
│      │                  │（查帳鑑定報告編號12）  │
├───┼─────────┼────────────┤
│10    │86年4月24日       │自該帳戶提領139,000元， │
│      │                  │與前（同年月21日）自該事│
│      │                  │務所其他銀行帳戶提領之14│
│      │                  │4,500元，僅於同年月21日 │
│      │                  │、25日，分別存入該事務所│
│      │                  │銀行帳戶188,000元、66,50│
│      │                  │0元，其餘29,000元予以侵 │
│      │                  │占入己。                │
│      │                  │（查帳鑑定報告編號13）  │
├───┼─────────┼────────────┤
│11    │86年5月5日        │自該帳戶提領50,000元後予│
│      │                  │以侵占入己。            │
│      │                  │（查帳鑑定報告編號14）  │
├───┼─────────┼────────────┤
│12    │86年5月20日       │自該帳戶提領40,000元後予│
│      │                  │以侵占入己。            │
│      │                  │（查帳鑑定報告編號15）  │
├───┼─────────┼────────────┤
│13    │86年5月26日       │自該帳戶提領281,000元後 │
│      │                  │，分別回存事務所銀行帳戶│
│      │                  │，金額共計261,000元，其 │
│      │                  │餘20,000元予以侵占入己。│
│      │                  │（查帳鑑定報告編號16）  │
├───┼─────────┼────────────┤
│14    │86年6月12日       │自該帳戶提領20,000元後予│
│      │                  │以侵占入己。            │
│      │                  │（查帳鑑定報告編號17）  │
├───┼─────────┼────────────┤
│15    │86年6月20日       │自該帳戶提領20,000元後予│
│      │                  │以侵占入己。            │
│      │                  │（查帳鑑定報告編號18）  │
├───┼─────────┼────────────┤
│16    │86年6月27日       │自該帳戶提領35,000元後予│
│      │                  │以侵占入己。            │
│      │                  │（查帳鑑定報告編號19）  │
├───┼─────────┼────────────┤
│17    │86年7月10日       │自該帳戶提領93,406元後予│
│      │                  │以侵占入己。            │
│      │                  │（查帳鑑定報告編號20）  │
├───┼─────────┼────────────┤
│18    │86年7月29日       │自該帳戶提領20,000元後予│
│      │                  │以侵占入己。            │
│      │                  │（查帳鑑定報告編號21）  │
├───┼─────────┼────────────┤
│19    │86年7月31日       │自該帳戶提領30,000元後予│
│      │                  │以侵占入己。            │
│      │                  │（查帳鑑定報告編號22）  │
├───┼─────────┼────────────┤
│20    │86年8月13日       │自該帳戶提領60,000元後予│
│      │                  │以侵占入己。            │
│      │                  │（查帳鑑定報告編號24）  │
├───┼─────────┼────────────┤
│21    │86年10月28日      │自該帳戶提領35,000元後予│
│      │                  │以侵占入己。            │
│      │                  │（查帳鑑定報告編號25）  │
├───┼─────────┼────────────┤
│22    │86年11月5日       │自該帳戶提領10,000元後予│
│      │                  │以侵占入己。            │
│      │                  │（查帳鑑定報告編號26）  │
├───┼─────────┼────────────┤
│23    │86年11月14日      │自該帳戶提領30,000元後予│
│      │                  │以侵占入己。            │
│      │                  │（查帳鑑定報告編號27）  │
├───┼─────────┼────────────┤
│24    │86年11月15日      │自該帳戶提領50,000元後予│
│      │                  │以侵占入己。            │
│      │                  │（查帳鑑定報告編號28）  │
├───┼─────────┼────────────┤
│25    │86年12月1日       │自該帳戶提領50,000元後予│
│      │                  │以侵占入己。            │
│      │                  │（查帳鑑定報告編號29）  │
├───┼─────────┼────────────┤
│26    │86年12月13日      │自該帳戶提領20,000元後予│
│      │                  │以侵占入己。            │
│      │                  │（查帳鑑定報告編號30）  │
├───┼─────────┼────────────┤
│27    │86年12月22日      │自該帳戶提領40,000元後予│
│      │                  │以侵占入己。            │
│      │                  │（查帳鑑定報告編號31）  │
├───┼─────────┼────────────┤
│28    │86年12月24日      │自該帳戶提領20,000元後予│
│      │                  │以侵占入己。            │
│      │                  │（查帳鑑定報告編號32）  │
├───┼─────────┼────────────┤
│29    │87年1月17日       │自該帳戶提領657,653元， │
│      │                  │僅將其中632,653元回存事 │
│      │                  │務所銀行帳戶，其餘25,000│
│      │                  │元予以侵占入己。        │
│      │                  │（查帳鑑定報告編號34）  │
├───┼─────────┼────────────┤
│30    │87年1月26日       │自該帳戶提領110,987元， │
│      │                  │僅將其中55,987元回存事務│
│      │                  │所銀行帳戶，其餘55,000元│
│      │                  │予以侵占入己。          │
│      │                  │（查帳鑑定報告編號35）  │
├───┼─────────┼────────────┤
│31    │87年3月10日       │自該帳戶提領93,481元，僅│
│      │                  │將其中43,481元回存事務所│
│      │                  │銀行帳戶，其餘50,000元予│
│      │                  │以侵占入己。            │
│      │                  │（查帳鑑定報告編號36）  │
├───┼─────────┼────────────┤
│32    │87年3月19日       │自該帳戶提領432,198元後 │
│      │                  │予以侵占入己。          │
│      │                  │（查帳鑑定報告編號37）  │
├───┼─────────┼────────────┤
│33    │87年3月31日       │自該帳戶提領120,000元後 │
│      │                  │予以侵占入己。          │
│      │                  │（查帳鑑定報告編號38）  │
├───┼─────────┼────────────┤
│34    │87年4月4日        │自該帳戶提領50,000元後予│
│      │                  │以侵占入己。            │
│      │                  │（查帳鑑定報告編號39）  │
├───┼─────────┼────────────┤
│35    │87年4月14日       │自該帳戶提領180,000元後 │
│      │                  │予以侵占入己。          │
│      │                  │（查帳鑑定報告編號40）  │
├───┼─────────┼────────────┤
│36    │87年5月15日       │自該帳戶提領10,000元後予│
│      │                  │以侵占入己。            │
│      │                  │（查帳鑑定報告編號41）  │
├───┼─────────┼────────────┤
│37    │87年5月27日       │自該帳戶提領635,825元， │
│      │                  │僅將其中616,113元存入事 │
│      │                  │務所銀行帳戶，其餘19,712│
│      │                  │元予以侵占入己。        │
│      │                  │同日接續自該帳戶提領    │
│      │                  │15,000元後予以侵占入己。│
│      │                  │（查帳鑑定報告編號42、43│
│      │                  │）                      │
├───┼─────────┼────────────┤
│38    │87年6月1日        │自該帳戶提領20,000元後予│
│      │                  │以侵占入己。            │
│      │                  │（查帳鑑定報告編號45）  │
├───┼─────────┼────────────┤
│39    │87年6月5日        │自該帳戶提領50,000元後予│
│      │                  │以侵占入己。            │
│      │                  │（查帳鑑定報告編號46）  │
├───┼─────────┼────────────┤
│40    │87年6月10日       │自該帳戶提領70,000元後予│
│      │                  │以侵占入己。            │
│      │                  │（查帳鑑定報告編號47）  │
├───┼─────────┼────────────┤
│41    │87年6月12日       │自該帳戶提領40,000元後予│
│      │                  │以侵占入己。            │
│      │                  │（查帳鑑定報告編號48）  │
├───┼─────────┼────────────┤
│42    │87年7月8日        │自該帳戶提領80,000元後予│
│      │                  │以侵占入己。            │
│      │                  │（查帳鑑定報告編號49）  │
├───┼─────────┼────────────┤
│43    │87年7月9日        │自該帳戶提領20,000元後予│
│      │                  │以侵占入己。            │
│      │                  │（查帳鑑定報告編號50）  │
├───┼─────────┼────────────┤
│44    │87年8月5日        │自該帳戶提領580,000元後 │
│      │                  │予以侵占入己。          │
│      │                  │（查帳鑑定報告編號52）  │
├───┼─────────┼────────────┤
│45    │87年8月26日       │自該帳戶提領34,459元後予│
│      │                  │以侵占入己。            │
│      │                  │（查帳鑑定報告編號53）  │
├───┼─────────┼────────────┤
│46    │87年9月4日        │自該帳戶提領180,000元後 │
│      │                  │予以侵占入己。          │
│      │                  │（查帳鑑定報告編號54）  │
├───┼─────────┼────────────┤
│47    │87年9月7日        │自該帳戶提領20,000元後予│
│      │                  │以侵占入己。            │
│      │                  │（查帳鑑定報告編號55）  │
├───┼─────────┼────────────┤
│48    │87年9月9日        │自該帳戶提領40,000元後予│
│      │                  │以侵占入己。            │
│      │                  │（查帳鑑定報告編號56）  │
├───┼─────────┼────────────┤
│49    │87年9月15日       │自該帳戶提領50,000元後予│
│      │                  │以侵占入己。            │
│      │                  │（查帳鑑定報告編號57）  │
├───┼─────────┼────────────┤
│50    │87年10月22日      │自該帳戶提領50,000元後予│
│      │                  │以侵占入己。            │
│      │                  │（查帳鑑定報告編號59）  │
├───┼─────────┼────────────┤
│51    │87年10月23日      │自該帳戶提領17,508元後予│
│      │                  │以侵占入己。            │
│      │                  │（查帳鑑定報告編號60）  │
├───┼─────────┼────────────┤
│52    │87年11月4日       │自該帳戶提領54,170元後，│
│      │                  │僅將其中19,170元回存事務│
│      │                  │所銀行帳戶，其餘35,000元│
│      │                  │予以侵占入己。          │
│      │                  │（查帳鑑定報告編號61）  │
├───┼─────────┼────────────┤
│53    │87年11月6日       │自該帳戶提領40,000元後予│
│      │                  │以侵占入己。            │
│      │                  │（查帳鑑定報告編號62）  │
├───┼─────────┼────────────┤
│54    │87年11月21日      │自該帳戶提領40,000元後予│
│      │                  │以侵占入己。            │
│      │                  │（查帳鑑定報告編號63）  │
├───┼─────────┼────────────┤
│55    │87年12月31日      │自該帳戶提領20,000元後予│
│      │                  │以侵占入己。            │
│      │                  │（查帳鑑定報告編號64）  │
├───┼─────────┼────────────┤
│56    │88年2月1日        │自該帳戶提領51,500元後予│
│      │                  │以侵占入己。            │
│      │                  │（查帳鑑定報告編號65）  │
├───┼─────────┼────────────┤
│57    │88年2月4日        │自該帳戶提領99,720元後，│
│      │                  │僅將其中89,000元回存事務│
│      │                  │所銀行帳戶，其餘10,720元│
│      │                  │予以侵占入己。          │
│      │                  │（查帳鑑定報告編號66）  │
├───┼─────────┼────────────┤
│58    │88年3月9日        │自該帳戶提領20,000元後予│
│      │                  │以侵占入己。            │
│      │                  │（查帳鑑定報告編號67）  │
├───┼─────────┼────────────┤
│59    │88年3月17日       │自該帳戶提領20,000元後予│
│      │                  │以侵占入己。            │
│      │                  │（查帳鑑定報告編號68）  │
├───┼─────────┼────────────┤
│60    │88年3月29日       │自該帳戶提領43,510元後予│
│      │                  │以侵占入己。            │
│      │                  │（查帳鑑定報告編號69）  │
├───┼─────────┼────────────┤
│61    │88年4月14日       │自該帳戶提領49,000元，僅│
│      │                  │將其中34,000元回存事務所│
│      │                  │銀行帳戶，其餘15,000元予│
│      │                  │以侵占入己。            │
│      │                  │（查帳鑑定報告編號70）  │
├───┼─────────┼────────────┤
│62    │88年4月17日       │自該帳戶提領18,000元後予│
│      │                  │以侵占入己。            │
│      │                  │（查帳鑑定報告編號71）  │
├───┼─────────┼────────────┤
│63    │88年5月10日       │自該帳戶提領38,000元後予│
│      │                  │以侵占入己。            │
│      │                  │（查帳鑑定報告編號72）  │
├───┼─────────┼────────────┤
│64    │88年5月24日       │接續自該帳戶提領30,000元│
│      │                  │、18,000元後予以侵占入己│
│      │                  │。                      │
│      │                  │（查帳鑑定報告編號73、74│
│      │                  │）                      │
├───┼─────────┼────────────┤
│65    │88年5月26日       │自該帳戶提領60,000元後予│
│      │                  │以侵占入己。            │
│      │                  │（查帳鑑定報告編號75）  │
├───┼─────────┼────────────┤
│66    │88年6月2日        │自該帳戶提領30,000元後予│
│      │                  │以侵占入己。            │
│      │                  │（查帳鑑定報告編號76）  │
├───┼─────────┼────────────┤
│67    │88年6月5日        │自該帳戶提領270,000元後 │
│      │                  │予以侵占入己。          │
│      │                  │（查帳鑑定報告編號77）  │
├───┼─────────┼────────────┤
│68    │88年6月17日       │自該帳戶提領25,000元後予│
│      │                  │以侵占入己。            │
│      │                  │（查帳鑑定報告編號78）  │
├───┼─────────┼────────────┤
│69    │88年7月14日       │自該帳戶提領110,000元後 │
│      │                  │予以侵占入己。          │
│      │                  │（查帳鑑定報告編號80）  │
├───┼─────────┼────────────┤
│70    │88年7月21日       │自該帳戶提領179,000元後 │
│      │                  │予以侵占入己。          │
│      │                  │（查帳鑑定報告編號81）  │
├───┼─────────┼────────────┤
│71    │88年8月23日       │自該帳戶提領510,000元後 │
│      │                  │予以侵占入己。          │
│      │                  │（查帳鑑定報告編號82）  │
├───┼─────────┼────────────┤
│72    │88年9月1日        │自該帳戶提領60,000元後予│
│      │                  │以侵占入己。            │
│      │                  │（查帳鑑定報告編號83）  │
├───┼─────────┼────────────┤
│73    │88年10月11日      │自該帳戶提領22,000元後予│
│      │                  │以侵占入己。            │
│      │                  │（查帳鑑定報告編號84）  │
├───┼─────────┼────────────┤
│74    │88年10月18日      │自該帳戶提領100,000元後 │
│      │                  │，僅將其中64,608元回存事│
│      │                  │務所銀行帳戶，其餘35,392│
│      │                  │元予以侵占入己。        │
│      │                  │（查帳鑑定報告編號85）  │
├───┼─────────┼────────────┤
│75    │88年10月20日      │自該帳戶提領135,000元後 │
│      │                  │予以侵占入己。          │
│      │                  │（查帳鑑定報告編號86）  │
├───┼─────────┼────────────┤
│76    │88年10月22日      │自該帳戶接續提領45,000元│
│      │                  │、180,000元後予以侵占入 │
│      │                  │己。                    │
│      │                  │（查帳鑑定報告編號87、88│
│      │                  │）                      │
├───┼─────────┼────────────┤
│77    │88年10月29日      │自該帳戶提領45,240元後予│
│      │                  │以侵占入己。            │
│      │                  │（查帳鑑定報告編號89）  │
└───┴─────────┴────────────┘
附表四
┌───┬─────────┬────────────┐
│編號  │日期              │侵占金額（新臺幣）      │
├───┼─────────┼────────────┤
│1     │86年1月14日       │自該事務所設於華南3287銀│
│      │                  │行帳戶提領141,000元，僅 │
│      │                  │將其中130,000元回存事務 │
│      │                  │所銀行帳戶，其餘11,000元│
│      │                  │予以侵占入己。          │
│      │                  │（查帳鑑定報告編號133） │
├───┼─────────┼────────────┤
│2     │86年1月21日       │自該事務所設於華南3287銀│
│      │                  │行帳戶提領80,000元，僅將│
│      │                  │其中60,000元回存事務所銀│
│      │                  │行帳戶，10,000元作為事務│
│      │                  │所零用金，其餘10,000元予│
│      │                  │以侵占入己。            │
│      │                  │（查帳鑑定報告編號134） │
├───┼─────────┼────────────┤
│3     │86年3月3日        │自該事務所設於華南3287銀│
│      │                  │行帳戶提領165,400元，僅 │
│      │                  │將其中110,400元存入事務 │
│      │                  │所支票存款帳戶，其餘55,0│
│      │                  │00元予以侵占入己。      │
│      │                  │（查帳鑑定報告編號1）   │
├───┼─────────┼────────────┤
│4     │86年4月12日       │自該事務所設於華南3287銀│
│      │                  │行帳戶提領905,000元，僅 │
│      │                  │分別存入40,000元、555,00│
│      │                  │0元、300,000元，其餘10,0│
│      │                  │00元予以侵占入己。      │
│      │                  │（查帳鑑定報告編號91）  │
├───┼─────────┼────────────┤
│5     │86年4月26日       │自該事務所設於華南3287銀│
│      │                  │行帳戶提領3,279,692元， │
│      │                  │僅將其中3,253,694元回存 │
│      │                  │事務所帳戶，其餘25,998元│
│      │                  │予以侵占入己。          │
│      │                  │（查帳鑑定報告編號135） │
├───┼─────────┼────────────┤
│6     │86年6月16日       │自該事務所設於華南3287銀│
│      │                  │行帳戶轉帳支出1,800元後 │
│      │                  │予以侵占入己。          │
│      │                  │（查帳鑑定報告編號136） │
├───┼─────────┼────────────┤
│7     │86年6月28日       │自該事務所設於華南3287銀│
│      │                  │行帳戶轉帳支出16,696元後│
│      │                  │予以侵占入己。          │
│      │                  │（查帳鑑定報告編號137） │
├───┼─────────┼────────────┤
│8     │86年8月2日        │自該事務所設於華南3287銀│
│      │                  │行帳戶提領11,656元後予以│
│      │                  │侵占入己。              │
│      │                  │（查帳鑑定報告編號138） │
├───┼─────────┼────────────┤
│9     │86年8月12日       │自該事務所設於華南3287銀│
│      │                  │行帳戶提領40,000元後予以│
│      │                  │侵占入己。              │
│      │                  │（查帳鑑定報告編號139） │
├───┼─────────┼────────────┤
│10    │86年8月15日       │自該事務所設於華南3287銀│
│      │                  │行帳戶接續提領268,000元 │
│      │                  │、43,021元，僅將其中267,│
│      │                  │958元用以支付款項，剩餘4│
│      │                  │3,063元予以侵占入己。   │
│      │                  │（查帳鑑定報告編號140、1│
│      │                  │41）                    │
├───┼─────────┼────────────┤
│11    │86年9月1日        │自該事務所設於華南3952銀│
│      │                  │行帳戶提領213,000元，僅 │
│      │                  │將其中163,500元回存事務 │
│      │                  │所銀行帳戶，其餘49,500元│
│      │                  │予以侵占入己。          │
│      │                  │（查帳鑑定報告編號142） │
├───┼─────────┼────────────┤
│12    │86年11月13日      │自該事務所設於遠東6702銀│
│      │                  │行帳戶提領40,000元，僅將│
│      │                  │其中35,000元回存，其餘  │
│      │                  │5,000予以侵占入己。     │
│      │                  │（查帳鑑定報告編號93）  │
├───┼─────────┼────────────┤
│13    │86年12月29日      │自該事務所設於華南3287銀│
│      │                  │行帳戶提領400,000元，僅 │
│      │                  │將其中392,155回存事務所 │
│      │                  │銀行帳戶，其餘7,845元予 │
│      │                  │以侵占入己。            │
│      │                  │（查帳鑑定報告編號143） │
├───┼─────────┼────────────┤
│14    │86年12月31日      │自該事務所設於華南3287銀│
│      │87年1月3日        │行帳戶分別提領866,00元、│
│      │                  │58,300元，嗣後分別回存事│
│      │                  │務所銀行帳戶66,600元、60│
│      │                  │,300 元，剩餘18,000元予 │
│      │                  │以侵占入己。            │
│      │                  │（查帳鑑定報告編號32-1、│
│      │                  │編號144）               │
├───┼─────────┼────────────┤
│15    │87年1月12日       │自該事務所設於華南3287銀│
│      │                  │行帳戶提領40,000元，僅將│
│      │                  │其中35,000元回存事務所銀│
│      │                  │行帳戶，其餘5,000元予以 │
│      │                  │侵占入己。              │
│      │                  │（查帳鑑定報告編號95）  │
├───┼─────────┼────────────┤
│16    │87年1月17日       │自該事務所設於華南3287銀│
│      │                  │行帳戶提領7,485元後予以 │
│      │                  │侵占入己。              │
│      │                  │（查帳鑑定報告編號33）  │
├───┼─────────┼────────────┤
│17    │87年2月10日       │自該事務所設於華南3287銀│
│      │                  │行帳戶提領40,000元，僅將│
│      │                  │其中35,000元回存事務所銀│
│      │                  │行帳戶，其餘5,000元予以 │
│      │                  │侵占入己。              │
│      │                  │（查帳鑑定報告編號96）  │
├───┼─────────┼────────────┤
│18    │87年6月12日       │自該事務所設於華南3287銀│
│      │                  │行帳戶提領40,000元，僅將│
│      │                  │其中35,000元回存事務所銀│
│      │                  │行帳戶，其餘5,000元予以 │
│      │                  │侵占入己。              │
│      │                  │（查帳鑑定報告編號97）  │
├───┼─────────┼────────────┤
│19    │87年7月15日       │自該事務所設於華南3287銀│
│      │                  │行帳戶提領35,000元，僅將│
│      │                  │其中30,000元回存事務所銀│
│      │                  │行帳戶，其餘5,000元予以 │
│      │                  │侵占入己。              │
│      │                  │（查帳鑑定報告編號98）  │
├───┼─────────┼────────────┤
│20    │87年9月23日       │自該事務所設於遠東6702、│
│      │                  │華南3287、新竹企銀等銀行│
│      │                  │帳戶分別轉帳246,900元、6│
│      │                  │00,000元、600,000元，及 │
│      │                  │私人借款取得900,000元， │
│      │                  │共計2,346,900元，僅將其 │
│      │                  │中1,680,500元支付公會費 │
│      │                  │用，500,000元、14,400分 │
│      │                  │別回存事務所銀行帳戶，其│
│      │                  │餘152,000元予以侵占入己 │
│      │                  │。                      │
│      │                  │（查帳鑑定報告編號99）  │
├───┼─────────┼────────────┤
│21    │87年9月30日       │自該事務所設於合作金庫銀│
│      │                  │行帳戶提領30,400元後予以│
│      │                  │侵占入己。              │
│      │                  │（查帳鑑定報告編號58）  │
├───┼─────────┼────────────┤
│22    │87年10月15日      │自該事務所設於華南3287、│
│      │                  │新竹企銀6685、遠東6702等│
│      │                  │銀行帳戶，分別提領300,00│
│      │                  │0元、600,000元、547,000 │
│      │                  │元，共計1,447,000元，僅 │
│      │                  │將其中300,000元、480,000│
│      │                  │元、85,000元回存事務所銀│
│      │                  │行帳戶，515,506元、66,00│
│      │                  │0元用以支付事務所款項， │
│      │                  │其餘494元予以侵占入己。 │
│      │                  │（查帳鑑定報告編號100） │
├───┼─────────┼────────────┤
│23    │86年10月21日      │自該事務所設於遠東6702銀│
│      │                  │行帳戶提領20,000元後予以│
│      │                  │侵占入己。              │
│      │                  │(查帳鑑定報告編號101)   │
├───┼─────────┼────────────┤
│24    │86年11月15日      │自該事務所設於遠東6702銀│
│      │                  │行帳戶提領60,000元後予以│
│      │                  │侵占入己。              │
│      │                  │（查帳鑑定報告編號102） │
├───┼─────────┼────────────┤
│25    │86年11月27日      │自該事務所設於遠東6702銀│
│      │                  │行帳戶提領65,000元後，僅│
│      │                  │將60,000元用以繳付款項，│
│      │                  │其餘5,000元予以侵占入己 │
│      │                  │。                      │
│      │                  │（查帳鑑定報告編號103） │
├───┼─────────┼────────────┤
│26    │86年12月3日       │自該事務所設於遠東6702銀│
│      │                  │行帳戶提領18,500元後予以│
│      │                  │侵占入己。              │
│      │                  │（查帳鑑定報告編號104） │
├───┼─────────┼────────────┤
│27    │86年12月8日       │自該事務所設於遠東6702銀│
│      │                  │行帳戶提領198,429元後， │
│      │                  │僅將其中44,914元、116,04│
│      │                  │0元用以支付款項，其餘   │
│      │                  │37, 475元予以侵占入己。 │
│      │                  │（查帳鑑定報告編號105） │
├───┼─────────┼────────────┤
│28    │86年12月15日      │自該事務所設於華南3952銀│
│      │                  │行帳戶提領11,500元後予以│
│      │                  │侵占入己。              │
│      │                  │（查帳鑑定報告編號106） │
├───┼─────────┼────────────┤
│29    │87年1月14日       │自該事務所設於遠東6702銀│
│      │                  │行帳戶提領13,600元後予以│
│      │                  │侵占入己。              │
│      │                  │（查帳鑑定報告編號108） │
├───┼─────────┼────────────┤
│30    │87年1月15日       │自該事務所設於華南3287銀│
│      │                  │行帳戶轉讓提領40,649元後│
│      │                  │予以侵占入己。          │
│      │                  │（查帳鑑定報告編號147） │
├───┼─────────┼────────────┤
│31    │87年2月10日       │自該事務所設於遠東6702銀│
│      │                  │行帳戶提領1,200元後予以 │
│      │                  │侵占入己。              │
│      │                  │（查帳鑑定報告編號109） │
├───┼─────────┼────────────┤
│32    │87年3月2日        │自該事務所設於華南3287銀│
│      │                  │行帳戶提領175,500元，僅 │
│      │                  │將其中85,500元回存事務所│
│      │                  │銀行帳戶，其餘90,000元予│
│      │                  │以侵占入己。            │
│      │                  │（查帳鑑定報告編號148） │
├───┼─────────┼────────────┤
│33    │87年5月11日       │自該事務所設於華南3287銀│
│      │                  │行帳戶提領193,200元，僅 │
│      │                  │將其中192,000元回存事務 │
│      │                  │所銀行帳戶，剩餘1,200元 │
│      │                  │予以侵占入己。          │
│      │                  │（查帳鑑定報告編號150） │
├───┼─────────┼────────────┤
│34    │87年5月13日       │自該事務所設於華南3287銀│
│      │                  │行帳戶提領17,760元後予以│
│      │                  │侵占入己。              │
│      │                  │（查帳鑑定報告編號151） │
├───┼─────────┼────────────┤
│35    │87年6月2日        │自該事務所設於遠東1907銀│
│      │                  │行帳戶提領565,800元，僅 │
│      │                  │將其中545,800元回存事務 │
│      │                  │所帳戶，其餘20,000元予以│
│      │                  │侵占入己。              │
│      │                  │（查帳鑑定報告編號128） │
├───┼─────────┼────────────┤
│36    │87年6月9日        │自該事務所設於華南3287銀│
│      │                  │行帳戶提領40,000元後，將│
│      │                  │其中20,000元予以侵占入己│
│      │                  │。                      │
│      │                  │（查帳鑑定報告編號154） │
├───┼─────────┼────────────┤
│37    │87年6月20日       │自該事務所設於華南3287銀│
│      │                  │行帳戶提領150,000元後予 │
│      │                  │以侵占入己。            │
│      │                  │（查帳鑑定報告編號155） │
├───┼─────────┼────────────┤
│38    │87年6月30日       │自該事務所設於華南3287銀│
│      │                  │行帳戶接續提領314,000元 │
│      │                  │、50,400元、4,500元，合 │
│      │                  │計368,900元，僅將其中314│
│      │                  │,400 元回存事務所銀行帳 │
│      │                  │戶，剩餘54,500元予以侵占│
│      │                  │入己。                  │
│      │                  │（查帳鑑定報告編號156） │
├───┼─────────┼────────────┤
│39    │87年7月8日        │自該事務所設於華南3287銀│
│      │                  │行帳戶接續提領26,440元、│
│      │                  │6,291 元、37,500元後予以│
│      │                  │侵占入己（合計金額70,231│
│      │                  │元，查帳鑑定報告編號157 │
│      │                  │、158、159）            │
├───┼─────────┼────────────┤
│40    │87年8月6日        │自該事務所設於華南3287銀│
│      │                  │行帳戶提領50,400元後予以│
│      │                  │侵占入己。              │
│      │                  │（查帳鑑定報告編號161） │
├───┼─────────┼────────────┤
│41    │87年12月10日      │自該事務所設於遠東6702銀│
│      │                  │行帳戶提領231,500元，僅 │
│      │                  │將其中218,500元回存事務 │
│      │                  │所帳戶，其餘13,000元予以│
│      │                  │侵占入己。              │
│      │                  │（查帳鑑定報告編號113） │
├───┼─────────┼────────────┤
│42    │87年12月15日      │自該事務所設於華南3287銀│
│      │                  │行帳戶提領230,770元，僅 │
│      │                  │將其中225,770元回存事務 │
│      │                  │所銀行帳戶，剩餘5,000予 │
│      │                  │以侵占入己。            │
│      │                  │（查帳鑑定報告編號165） │
├───┼─────────┼────────────┤
│43    │87年12月21日      │自該事務所設於華南3287銀│
│      │                  │行帳戶提領94,900元，僅將│
│      │                  │其中94,870回存事務所銀行│
│      │                  │帳戶，剩餘30元予以侵占入│
│      │                  │己。                    │
├───┼─────────┼────────────┤
│44    │88年1月11日       │自該事務所設於遠東6702銀│
│      │                  │行帳戶提領6,000元後予以 │
│      │                  │侵占入己。              │
│      │                  │（查帳鑑定報告編號114） │
├───┼─────────┼────────────┤
│45    │88年1月12日       │自該事務所設於華南3287銀│
│      │                  │行帳戶提領103,500元，僅 │
│      │                  │將其中103,436元回存事務 │
│      │                  │所銀行帳戶，剩餘64元予以│
│      │                  │侵占入己。              │
│      │                  │（查帳鑑定報告編號168） │
├───┼─────────┼────────────┤
│46    │88年3月16日       │自該事務所設於遠東1907銀│
│      │                  │行帳戶提領53,253元，其中│
│      │                  │42,932元用以支付款項，剩│
│      │                  │餘10,321元予以侵占入己。│
│      │                  │（查帳鑑定報告編號130） │
├───┼─────────┼────────────┤
│47    │88年3月22日       │自該事務所設於遠東6702銀│
│      │                  │行帳戶提領3,000元後予以 │
│      │                  │侵占入己。              │
│      │                  │（查帳鑑定報告編號116） │
├───┼─────────┼────────────┤
│48    │88年3月23日       │自該事務所設於華南3287銀│
│      │                  │行帳戶提領65,600元，僅將│
│      │                  │其中15,570元繳納薪資款項│
│      │                  │、20,076元及14,400元分別│
│      │                  │回存事務所銀行帳戶，剩餘│
│      │                  │15,554元予以侵占入己。  │
│      │                  │（查帳鑑定報告編號171） │
├───┼─────────┼────────────┤
│49    │88年3月25日       │自該事務所設於華南3287銀│
│      │                  │行帳戶提領16,500元，將其│
│      │                  │中16,480用以支付款項，剩│
│      │                  │餘20元予以侵占入己。    │
│      │                  │（查帳鑑定報告編號172） │
├───┼─────────┼────────────┤
│50    │88年4月13日       │自該事務所設於華南3287銀│
│      │                  │行帳戶提領52,100元，僅將│
│      │                  │其中12,100元、35,000元分│
│      │                  │別回存事務所銀行帳戶，剩│
│      │                  │餘5,000元予以侵占入己。 │
│      │                  │（查帳鑑定報告編號173、1│
│      │                  │74）                    │
├───┼─────────┼────────────┤
│51    │88年4月19日       │自該事務所設於華南3287銀│
│      │                  │行帳戶提領2,100元後予以 │
│      │                  │侵占入己。              │
│      │                  │（查帳鑑定報告編號175） │
├───┼─────────┼────────────┤
│52    │88年4月22日       │自該事務所設於華南3287銀│
│      │                  │行帳戶提領123,000元，僅 │
│      │                  │將其中58,000元回存事務所│
│      │                  │銀行帳戶，其餘65,000元予│
│      │                  │以侵占入己。            │
│      │                  │（查帳鑑定報告編號71）  │
├───┼─────────┼────────────┤
│53    │88年4月26日       │自該事務所設於華南3287銀│
│      │                  │行帳戶提領702,100元後， │
│      │                  │僅將其中700,000元回存事 │
│      │                  │務所銀行帳戶，剩餘2,100 │
│      │                  │元予以侵占入己。        │
│      │                  │（查帳鑑定報告編號176） │
├───┼─────────┼────────────┤
│54    │88年4月28日       │自該事務所設於華南3287銀│
│      │                  │行帳戶提領123,000元，僅 │
│      │                  │將其中48,000元、60,000  │
│      │                  │元分別回存事務所銀行帳戶│
│      │                  │，剩餘15,000元予以侵占入│
│      │                  │己。                    │
│      │                  │（查帳鑑定報告編號177） │
├───┼─────────┼────────────┤
│55    │88年5月15日       │自該事務所設於遠東1907銀│
│      │                  │行帳戶提領74,346元，其中│
│      │                  │56,623元用以支付款項，剩│
│      │                  │餘17,723元予以侵占入己。│
│      │                  │（查帳鑑定報告編號131） │
├───┼─────────┼────────────┤
│56    │88年5月18日       │自該事務所設於華南3287銀│
│      │                  │行帳戶提領90,000元，僅將│
│      │                  │其中36,012元、35,000元分│
│      │                  │別回存事務所銀行帳戶，剩│
│      │                  │餘18,988元予以侵占入己。│
│      │                  │（查帳鑑定報告編號178、1│
│      │                  │79）                    │
├───┼─────────┼────────────┤
│57    │88年5月26日       │自該事務所設於華南3287銀│
│      │                  │行帳戶提領175,000元，僅 │
│      │                  │將其中120,000元回存事務 │
│      │                  │所銀行帳戶，剩餘55,000元│
│      │                  │予以侵占入己。          │
│      │                  │（查帳鑑定報告編號180） │
├───┼─────────┼────────────┤
│58    │88年6月5日        │自該事務所設於華南3287銀│
│      │                  │行帳戶提領793,000 元，僅│
│      │                  │將其中781,200元回存事務 │
│      │                  │所銀行帳戶，剩餘11,800元│
│      │                  │予以侵占入己。          │
│      │                  │（查帳鑑定報告編號181） │
├───┼─────────┼────────────┤
│59    │88年6月21日       │自該事務所設於華南3287銀│
│      │                  │行帳戶提領116,600元，僅 │
│      │                  │將其中50,000元、19,870元│
│      │                  │回存事務所銀行帳戶，其中│
│      │                  │16,600原用以支付事務所費│
│      │                  │用，剩餘30,130元予以侵占│
│      │                  │入己。                  │
│      │                  │（查帳鑑定報告編號182） │
├───┼─────────┼────────────┤
│60    │88年6月25日       │自該事務所設於遠東6702銀│
│      │                  │行帳戶提領83,000元後予以│
│      │                  │侵占入己。              │
│      │                  │（查帳鑑定報告編號79）  │
├───┼─────────┼────────────┤
│61    │88年7月5日        │自該事務所設於華南3287銀│
│      │                  │行帳戶提領560,000元，將 │
│      │                  │其中559,936元用以支付款 │
│      │                  │項，剩餘64元予以侵占入己│
│      │                  │。                      │
│      │                  │（查帳鑑定報告編號183） │
├───┼─────────┼────────────┤
│62    │88年7月16日       │自該事務所設於遠東1907銀│
│      │                  │行帳戶提領4,933元後予以 │
│      │                  │侵占入己。              │
│      │                  │（查帳鑑定報告編號132） │
├───┼─────────┼────────────┤
│63    │86年7月30日       │自該事務所設於遠東6702銀│
│      │                  │行帳戶提領800,000元，僅 │
│      │                  │分別回存536,959元、117,4│
│      │                  │00元，其餘145,641元予以 │
│      │                  │侵占入己。              │
│      │                  │（查帳鑑定報告編號121） │
├───┼─────────┼────────────┤
│64    │88年7月31日       │自該事務所設於遠東6702銀│
│      │                  │行帳戶提領65,000元，僅將│
│      │                  │其中60,000元用以繳付款項│
│      │                  │，其餘5,000元予以侵占入 │
│      │                  │己。                    │
│      │                  │（查帳鑑定報告編號122） │
├───┼─────────┼────────────┤
│65    │88年8月31日       │自該事務所設於華南3287銀│
│      │                  │行帳戶提領20,302 元後予 │
│      │                  │以侵占入己。            │
│      │                  │（查帳鑑定報告編號184） │
├───┼─────────┼────────────┤
│66    │88年9月13日       │自該事務所設於華南3287銀│
│      │                  │行帳戶接續提領100,000元 │
│      │                  │、40,000元，40,000元部分│
│      │                  │僅將其中35,000元回存事務│
│      │                  │所銀行帳戶，其餘105,000 │
│      │                  │元侵占入己。            │
│      │                  │（查帳鑑定報告編號185、1│
│      │                  │86）                    │
├───┼─────────┼────────────┤
│67    │88年9月18日       │自該事務所設於華南3287銀│
│      │                  │行帳戶提領84,121元後予以│
│      │                  │侵占入己。              │
│      │                  │（查帳鑑定報告編號187） │
├───┼─────────┼────────────┤
│68    │88年9月30日       │自該事務所設於3287銀行帳│
│      │                  │戶提領394,695元，其中394│
│      │                  │,172 元回存事務所銀行帳 │
│      │                  │戶，剩餘523元予以侵占入 │
│      │                  │己。                    │
│      │                  │（查帳鑑定報告編號188） │
├───┼─────────┼────────────┤
│69    │88年10月5日       │自該事務所設於遠東6702、│
│      │                  │華南3287等銀行帳戶，分別│
│      │                  │轉入600,000元、172,100元│
│      │                  │至事務所之華南3952銀行帳│
│      │                  │戶，共計772,100元用以支 │
│      │                  │付事務所款項，被告自該帳│
│      │                  │戶提領後，支付772,098元 │
│      │                  │，剩餘2元予以侵占入己。 │
│      │                  │（查帳鑑定報告編號123） │
├───┼─────────┼────────────┤
│70    │88年10月8日       │自該事務所設於遠東6702銀│
│      │                  │行帳戶提領388,900元，其 │
│      │                  │中388,805元用以支付款項 │
│      │                  │，剩餘95元予以侵占入己。│
│      │                  │（查帳鑑定報告編號124） │
├───┼─────────┼────────────┤
│71    │88年10月11日      │自該事務所設於遠東6702銀│
│      │                  │行帳戶接續提領40,000元、│
│      │                  │600元後予以侵占入己。   │
│      │                  │（查帳鑑定報告編號125、1│
│      │                  │27）                    │
├───┼─────────┼────────────┤
│72    │88年10月22日      │自該事務所設於華南3287銀│
│      │                  │行帳戶提領43,600元，僅將│
│      │                  │其中25,310元回存事務所銀│
│      │                  │行帳戶，剩餘18,290元予以│
│      │                  │侵占入己。              │
│      │                  │（查帳鑑定報告編號189） │
└───┴─────────┴────────────┘
附表五
┌───┬─────────┬────────────┐
│編號  │日期              │詐得金額（新臺幣）      │
├───┼─────────┼────────────┤
│1     │86年2月14日       │應付款項為40,000元，向事│
│      │                  │務所浮報為50,000元，經核│
│      │                  │准後自該事務所之華南3287│
│      │                  │銀行帳戶提領，詐得浮報金│
│      │                  │額10,000元。            │
│      │                  │（查帳鑑定報告編號90）  │
├───┼─────────┼────────────┤
│2     │86年4月3日        │提領該年度3月份員工薪資 │
│      │                  │時，浮報67,361元，詐得此│
│      │                  │部分金額。              │
│      │                  │（查帳鑑定報告薪資編號3 │
│      │                  │）                      │
├───┼─────────┼────────────┤
│3     │86年5月5日        │提領該年度4月份員工薪資 │
│      │                  │時，浮報1,340元，詐得此 │
│      │                  │部分金額。              │
│      │                  │（查帳鑑定報告薪資編號4 │
│      │                  │）                      │
├───┼─────────┼────────────┤
│4     │86年6月5日        │提領該年度5月份員工薪資 │
│      │                  │時，浮報4,550元，詐得此 │
│      │                  │部分金額。              │
│      │                  │（查帳鑑定報告薪資編號5 │
│      │                  │）                      │
├───┼─────────┼────────────┤
│5     │86年7月5日        │提領該年度6月份員工薪資 │
│      │                  │時，浮報5,643元，詐得此 │
│      │                  │部分金額。              │
│      │                  │（查帳鑑定報告薪資編號6 │
│      │                  │）                      │
├───┼─────────┼────────────┤
│6     │87年7月24日       │應付繳息款項為60,000元，│
│      │                  │向事務所浮報為65,000元，│
│      │                  │經核准後，自該事務所之遠│
│      │                  │東6702銀行帳戶提領，詐得│
│      │                  │浮報金額5,000元。       │
│      │                  │（查帳鑑定報告編號111） │
├───┼─────────┼────────────┤
│7     │87年8月31日       │應付款項為62,368元，向事│
│      │                  │務所浮報為100,000元，經 │
│      │                  │核准後，自該事務所之遠東│
│      │                  │1907銀行帳戶提領，詐得浮│
│      │                  │報金額37,632元。        │
│      │                  │（查帳鑑定報告編號129） │
├───┼─────────┼────────────┤
│8     │87年11月10日      │應付之國外旅遊款為99,720│
│      │                  │元，向該事務所浮報為100,│
│      │                  │000元，經核准後，自該事 │
│      │                  │務所之遠東6702銀行帳戶提│
│      │                  │領，詐得浮報金額280元。 │
│      │                  │（查帳鑑定報告編號112） │
├───┼─────────┼────────────┤
│9     │88年2月10日       │應付之款項為255,570元， │
│      │                  │向事務所浮報為262,200元 │
│      │                  │，經核准後自該事務所之遠│
│      │                  │東6702、華南3287銀行帳戶│
│      │                  │分別提領，詐得浮報金額  │
│      │                  │6,630元。               │
│      │                  │（查帳鑑定報告編號115） │
├───┼─────────┼────────────┤
│10    │88年4月21日       │應付之款項為19,000元，向│
│      │                  │事務所浮報為28,700元，經│
│      │                  │核准後自該事務所之遠東67│
│      │                  │02銀行帳戶提領，詐得浮報│
│      │                  │金額9,700元。           │
│      │                  │（查帳鑑定報告編號117） │
├───┼─────────┼────────────┤
│11    │88年5月10日       │停車位租金已經另行簽發支│
│      │                  │票支付，仍向事務所虛稱支│
│      │                  │付停車位租金6,000元，連 │
│      │                  │同他筆應付款項9,500元， │
│      │                  │經核准後自該事務所之遠東│
│      │                  │6702銀行帳戶提領，詐得金│
│      │                  │額6,000元。             │
│      │                  │（查帳鑑定報告編號118） │
├───┼─────────┼────────────┤
│12    │88年5月28日       │應付款項為605,000元，向 │
│      │                  │事務所浮報為608,500元， │
│      │                  │經核准後自事務所之遠東67│
│      │                  │02銀行帳戶提領，詐得    │
│      │                  │3,500元。               │
│      │                  │（查帳鑑定報告編號119） │
├───┼─────────┼────────────┤
│13    │88年7月16日       │應付之款項為117,705元， │
│      │                  │向事務所浮報為130,000元 │
│      │                  │，經核准後自該事務所之遠│
│      │                  │東6702銀行帳戶提領，詐得│
│      │                  │12,295元。              │
│      │                  │（查帳鑑定報告編號120） │
├───┼─────────┼────────────┤
│14    │87年1月12日       │應付之款項為35,061元，向│
│      │                  │事務所浮報為50,000元，經│
│      │                  │核准後自該事務所之華南32│
│      │                  │87銀行帳戶提領，詐得    │
│      │                  │14,939元。              │
│      │                  │（查帳鑑定報告編號145） │
├───┼─────────┼────────────┤
│15    │87年4月4日        │應付建築師款項為595,126 │
│      │                  │元，向事務所浮報為629,66│
│      │                  │6元，經核准後自該事務所 │
│      │                  │設於華南3287銀行帳戶提領│
│      │                  │，詐得此部分款項34,540元│
│      │                  │。                      │
│      │                  │（查帳鑑定報告編號149） │
├───┼─────────┼────────────┤
│16    │87年11月16日      │應納稅款金額為66,787元，│
│      │                  │浮報金額為82,274元，經核│
│      │                  │准後自該事務所簽發支票提│
│      │                  │示兌領，詐得浮報金額    │
│      │                  │15,487元。              │
│      │                  │（查帳鑑定報告編號164） │
├───┼─────────┼────────────┤
│17    │88年1月15日       │應納稅款金額為33,351元，│
│      │                  │浮報金額為55,041元，經核│
│      │                  │准後自該事務所設於華南32│
│      │                  │87銀行帳戶提領，詐得浮報│
│      │                  │金額21,690元。          │
│      │                  │（查帳鑑定報告編號169） │
└───┴─────────┴────────────┘
